{
  "8W (1k 01)": {
    "ሮጠ": {
      "english": "run",
      "infinitive": {
        "fidel": "መሮጥ",
        "translit": "märoṭ"
      },
      "perfect": {
        "1sg": {
          "fidel": "ሮጥኩ",
          "translit": "roṭku",
          "en": "I ran"
        },
        "2sgm": {
          "fidel": "ሮጥክ",
          "translit": "roṭk",
          "en": "you (m.) ran"
        },
        "2sgf": {
          "fidel": "ሮጥሽ",
          "translit": "roṭš",
          "en": "you (f.) ran"
        },
        "3sgm": {
          "fidel": "ሮጠ",
          "translit": "roṭä",
          "en": "he ran"
        },
        "3sgf": {
          "fidel": "ሮጠች",
          "translit": "roṭäčč",
          "en": "she ran"
        },
        "1pl": {
          "fidel": "ሮጥን",
          "translit": "roṭn",
          "en": "we ran"
        },
        "2pl": {
          "fidel": "ሮጣችሁ",
          "translit": "roṭaččəhu",
          "en": "you ran"
        },
        "3pl": {
          "fidel": "ሮጡ",
          "translit": "roṭu",
          "en": "they ran"
        }
      },
      "imperfective_compound": {
        "1sg": {
          "fidel": "እሮጣለሁ",
          "translit": "əroṭallähu",
          "en": "I run / I will run"
        },
        "2sgm": {
          "fidel": "ትሮጣለህ",
          "translit": "təroṭalläh",
          "en": "you (m.) run / you (m.) will run"
        },
        "2sgf": {
          "fidel": "ትሮጪያለሽ",
          "translit": "təroč̣iyalläš",
          "en": "you (f.) run / you (f.) will run"
        },
        "3sgm": {
          "fidel": "ይሮጣል",
          "translit": "yəroṭall",
          "en": "he runs / he will run"
        },
        "3sgf": {
          "fidel": "ትሮጣለች",
          "translit": "təroṭalläčč",
          "en": "she runs / she will run"
        },
        "1pl": {
          "fidel": "እንሮጣለን",
          "translit": "ənroṭallän",
          "en": "we run / we will run"
        },
        "2pl": {
          "fidel": "ትሮጣላችሁ",
          "translit": "təroṭallaččəhu",
          "en": "you run / you will run"
        },
        "3pl": {
          "fidel": "ይሮጣሉ",
          "translit": "yəroṭallu",
          "en": "they run / they will run"
        }
      },
      "gerund": {
        "1sg": {
          "fidel": "ሮጬ",
          "translit": "roč̣č̣e",
          "en": "[I] having run"
        },
        "2sgm": {
          "fidel": "ሮጠህ",
          "translit": "roṭäh",
          "en": "[you (m.)] having run"
        },
        "2sgf": {
          "fidel": "ሮጠሽ",
          "translit": "roṭäš",
          "en": "[you (f.)] having run"
        },
        "3sgm": {
          "fidel": "ርጦ",
          "translit": "roṭo",
          "en": "(he) having run"
        },
        "3sgf": {
          "fidel": "ሮጣ",
          "translit": "roṭa",
          "en": "(she) having run"
        },
        "1pl": {
          "fidel": "ሮጠን",
          "translit": "roṭän",
          "en": "(we) having run"
        },
        "2pl": {
          "fidel": "ሮጣችሁ",
          "translit": "roṭaččəhu",
          "en": "(you) having run"
        },
        "3pl": {
          "fidel": "ሮጠው",
          "translit": "roṭäw",
          "en": "(they) having run"
        }
      },
      "compound_gerund": {
        "1sg": {
          "fidel": "ሮጬያለሁ",
          "translit": "roč̣č̣eyallähu",
          "en": "I have run"
        },
        "2sgm": {
          "fidel": "ሮጠሃል",
          "translit": "roṭähall",
          "en": "you (m.) have run"
        },
        "2sgf": {
          "fidel": "ሮጠሻል",
          "translit": "roṭäšall",
          "en": "you (f.) have run"
        },
        "3sgm": {
          "fidel": "ሮጧል",
          "translit": "roṭwall",
          "en": "he has run"
        },
        "3sgf": {
          "fidel": "ሮጣለች",
          "translit": "roṭalläčč",
          "en": "she has run"
        },
        "1pl": {
          "fidel": "ሮጠናል",
          "translit": "roṭänall",
          "en": "we have run"
        },
        "2pl": {
          "fidel": "ሮጣችኋል",
          "translit": "roṭaččhwall",
          "en": "you have run"
        },
        "3pl": {
          "fidel": "ሮጠዋል",
          "translit": "roṭäwall",
          "en": "they have run"
        }
      },
      "jussive_imperative": {
        "1sg": {
          "fidel": "ልሩጥ",
          "translit": "ləruṭ",
          "en": "let me run"
        },
        "2sgm": {
          "fidel": "ሩጥ",
          "translit": "ruṭ",
          "en": "[you(m.)] run!"
        },
        "2sgf": {
          "fidel": "ሩጭ",
          "translit": "ruč̣i",
          "en": "[you (f.)] run!"
        },
        "3sgm": {
          "fidel": "ይሩጥ",
          "translit": "yəruṭ",
          "en": "let him run"
        },
        "3sgf": {
          "fidel": "ትሩጥ",
          "translit": "təruṭ",
          "en": "let her run"
        },
        "1pl": {
          "fidel": "እንሩጥ",
          "translit": "ənruṭ",
          "en": "let us run"
        },
        "2pl": {
          "fidel": "ሩጡ",
          "translit": "ruṭu",
          "en": "(you) run!"
        },
        "3pl": {
          "fidel": "ይሩጡ",
          "translit": "yəruṭu",
          "en": "let them run"
        }
      },
      "negative_perfect": {
        "1sg": {
          "fidel": "አልሮጥኩም",
          "translit": "alroṭkumm",
          "en": "I didn't run"
        },
        "2sgm": {
          "fidel": "አልሮጥክም",
          "translit": "alroṭkəmm",
          "en": "you (m.) didn't run"
        },
        "2sgf": {
          "fidel": "አልሮጥሽም",
          "translit": "alroṭšəmm",
          "en": "you (f.) didn't run"
        },
        "3sgm": {
          "fidel": "አልሮጠም",
          "translit": "alroṭämm",
          "en": "he didn't run"
        },
        "3sgf": {
          "fidel": "አልሮጠችም",
          "translit": "alroṭäččəmm",
          "en": "she didn't run"
        },
        "1pl": {
          "fidel": "አልሮጥንም",
          "translit": "alroṭnəmm",
          "en": "we didn't run"
        },
        "2pl": {
          "fidel": "አልሮጣችሁም",
          "translit": "alroṭaččəhumm",
          "en": "you didn't run"
        },
        "3pl": {
          "fidel": "አልሮጡም",
          "translit": "alroṭumm",
          "en": "they didn't run"
        }
      },
      "negative_imperfective": {
        "1sg": {
          "fidel": "አልሮጥም",
          "translit": "alroṭəmm",
          "en": "I don't run"
        },
        "2sgm": {
          "fidel": "አትሮጥም",
          "translit": "atroṭəmm",
          "en": "you (m.) don't run"
        },
        "2sgf": {
          "fidel": "አትሮጪም",
          "translit": "atroč̣imm",
          "en": "you (f.) don't run"
        },
        "3sgm": {
          "fidel": "አይሮጥም",
          "translit": "ayroṭəmm",
          "en": "he doesn't run"
        },
        "3sgf": {
          "fidel": "አትሮጥም",
          "translit": "atroṭəmm",
          "en": "she doesn't run"
        },
        "1pl": {
          "fidel": "አንሮጥም",
          "translit": "anroṭəmm",
          "en": "we don't run"
        },
        "2pl": {
          "fidel": "አትሮጡም",
          "translit": "atroṭumm",
          "en": "you don't run"
        },
        "3pl": {
          "fidel": "አይሮጡም",
          "translit": "ayroṭumm",
          "en": "they don't run"
        }
      },
      "negative_jussive_imperative": {
        "1sg": {
          "fidel": "አልሩጥ",
          "translit": "aləruṭ",
          "en": "let me not run"
        },
        "2sgm": {
          "fidel": "አትሩጥ",
          "translit": "attəruṭ",
          "en": "don't run"
        },
        "2sgf": {
          "fidel": "አትሩጭ",
          "translit": "attəruč̣i",
          "en": "don't run"
        },
        "3sgm": {
          "fidel": "አይሩጥ",
          "translit": "ayəruṭ",
          "en": "let him not run"
        },
        "3sgf": {
          "fidel": "አትሩጥ",
          "translit": "attəruṭ",
          "en": "let her not run"
        },
        "1pl": {
          "fidel": "አንሩጥ",
          "translit": "annəruṭ",
          "en": "let us not run"
        },
        "2pl": {
          "fidel": "አትሩጡ",
          "translit": "attəruṭu",
          "en": "don't run"
        },
        "3pl": {
          "fidel": "አይሩጡ",
          "translit": "ayəruṭu",
          "en": "let them not run"
        }
      }
    },
    "ሆነ": {
      "english": "become",
      "infinitive": {
        "fidel": "መሆን",
        "translit": "mähon"
      },
      "perfect": {
        "1sg": {
          "fidel": "ሆንኩ",
          "translit": "honku",
          "en": "I became"
        },
        "2sgm": {
          "fidel": "ሆንክ",
          "translit": "honku",
          "en": "you (m.) became"
        },
        "2sgf": {
          "fidel": "ሆንሽ",
          "translit": "honk",
          "en": "you (f.) became"
        },
        "3sgm": {
          "fidel": "ሆነ",
          "translit": "honš",
          "en": "he became"
        },
        "3sgf": {
          "fidel": "ሆነች",
          "translit": "honä",
          "en": "she became"
        },
        "1pl": {
          "fidel": "ሆንን",
          "translit": "honäčč",
          "en": "we became"
        },
        "2pl": {
          "fidel": "ሆናችሁ",
          "translit": "honn",
          "en": "you became"
        },
        "3pl": {
          "fidel": "ሆኑ",
          "translit": "honaččəhu",
          "en": "they became"
        }
      },
      "imperfective_compound": {
        "1sg": {
          "fidel": "እሆናለሁ",
          "translit": "yəhonallu",
          "en": "I become / I will become"
        },
        "2sgm": {
          "fidel": "ትሆናለህ",
          "translit": "əhonallähu",
          "en": "you (m.) become / you (m.) will become"
        },
        "2sgf": {
          "fidel": "ትሆኚያለሽ",
          "translit": "təhonalläh",
          "en": "you (f.) become / you (f.) will become"
        },
        "3sgm": {
          "fidel": "ይሆናል",
          "translit": "təhoñiyalläš",
          "en": "he becomes / he will become"
        },
        "3sgf": {
          "fidel": "ትሆናለች",
          "translit": "yəhonall",
          "en": "she becomes / she will become"
        },
        "1pl": {
          "fidel": "እንሆናለን",
          "translit": "təhonalläčč",
          "en": "we become / we will become"
        },
        "2pl": {
          "fidel": "ትሆናላችሁ",
          "translit": "ənhonallän",
          "en": "you become / you will become"
        },
        "3pl": {
          "fidel": "ይሆናሉ",
          "translit": "təhonallaččəhu",
          "en": "they become / they will become"
        }
      },
      "gerund": {
        "1sg": {
          "fidel": "ሆኜ",
          "translit": "honäw",
          "en": "[I] having become"
        },
        "2sgm": {
          "fidel": "ሆነህ",
          "translit": "hoññe",
          "en": "[you (m.)] having become"
        },
        "2sgf": {
          "fidel": "ሆነሽ",
          "translit": "honäh",
          "en": "[you (f.)] having become"
        },
        "3sgm": {
          "fidel": "ህኖ",
          "translit": "honäš",
          "en": "(he) having become"
        },
        "3sgf": {
          "fidel": "ሆና",
          "translit": "hono",
          "en": "(she) having become"
        },
        "1pl": {
          "fidel": "ሆነን",
          "translit": "hona",
          "en": "(we) having become"
        },
        "2pl": {
          "fidel": "ሆናችሁ",
          "translit": "honän",
          "en": "(you) having become"
        },
        "3pl": {
          "fidel": "ሆነው",
          "translit": "honaččəhu",
          "en": "(they) having become"
        }
      },
      "compound_gerund": {
        "1sg": {
          "fidel": "ሆኜያለሁ",
          "translit": "honäwall",
          "en": "I have become"
        },
        "2sgm": {
          "fidel": "ሆነሃል",
          "translit": "hoññeyallähu",
          "en": "you (m.) have become"
        },
        "2sgf": {
          "fidel": "ሆነሻል",
          "translit": "honähall",
          "en": "you (f.) have become"
        },
        "3sgm": {
          "fidel": "ሆኗል",
          "translit": "honäšall",
          "en": "he has become"
        },
        "3sgf": {
          "fidel": "ሆናለች",
          "translit": "honwall",
          "en": "she has become"
        },
        "1pl": {
          "fidel": "ሆነናል",
          "translit": "honalläčč",
          "en": "we have become"
        },
        "2pl": {
          "fidel": "ሆናችኋል",
          "translit": "honänall",
          "en": "you have become"
        },
        "3pl": {
          "fidel": "ሆነዋል",
          "translit": "honaččhwall",
          "en": "they have become"
        }
      },
      "jussive_imperative": {
        "1sg": {
          "fidel": "ልሁን",
          "translit": "yəhunu",
          "en": "let me become"
        },
        "2sgm": {
          "fidel": "ሁን",
          "translit": "ləhun",
          "en": "[you(m.)] become!"
        },
        "2sgf": {
          "fidel": "ሁኝ",
          "translit": "hun",
          "en": "[you (f.)] become!"
        },
        "3sgm": {
          "fidel": "ይሁን",
          "translit": "huñi",
          "en": "let him become"
        },
        "3sgf": {
          "fidel": "ትሁን",
          "translit": "yəhun",
          "en": "let her become"
        },
        "1pl": {
          "fidel": "እንሁን",
          "translit": "təhun",
          "en": "let us become"
        },
        "2pl": {
          "fidel": "ሁኑ",
          "translit": "ənhun",
          "en": "(you) become!"
        },
        "3pl": {
          "fidel": "ይሁኑ",
          "translit": "hunu",
          "en": "let them become"
        }
      },
      "negative_perfect": {
        "1sg": {
          "fidel": "አልሆንኩም",
          "translit": "alhonumm",
          "en": "I didn't become"
        },
        "2sgm": {
          "fidel": "አልሆንክም",
          "translit": "alhonkumm",
          "en": "you (m.) didn't become"
        },
        "2sgf": {
          "fidel": "አልሆንሽም",
          "translit": "alhonkəmm",
          "en": "you (f.) didn't become"
        },
        "3sgm": {
          "fidel": "አልሆነም",
          "translit": "alhonšəmm",
          "en": "he didn't become"
        },
        "3sgf": {
          "fidel": "አልሆነችም",
          "translit": "alhonämm",
          "en": "she didn't become"
        },
        "1pl": {
          "fidel": "አልሆንንም",
          "translit": "alhonäččəmm",
          "en": "we didn't become"
        },
        "2pl": {
          "fidel": "አልሆናችሁም",
          "translit": "alhonnəmm",
          "en": "you didn't become"
        },
        "3pl": {
          "fidel": "አልሆኑም",
          "translit": "alhonaččəhumm",
          "en": "they didn't become"
        }
      },
      "negative_imperfective": {
        "1sg": {
          "fidel": "አልሆንም",
          "translit": "ayhonumm",
          "en": "I don't become"
        },
        "2sgm": {
          "fidel": "አትሆንም",
          "translit": "alhonəmm",
          "en": "you (m.) don't become"
        },
        "2sgf": {
          "fidel": "አትሆኚም",
          "translit": "athonəmm",
          "en": "you (f.) don't become"
        },
        "3sgm": {
          "fidel": "አይሆንም",
          "translit": "athoñimm",
          "en": "he doesn't become"
        },
        "3sgf": {
          "fidel": "አትሆንም",
          "translit": "ayhonəmm",
          "en": "she doesn't become"
        },
        "1pl": {
          "fidel": "አንሆንም",
          "translit": "athonəmm",
          "en": "we don't become"
        },
        "2pl": {
          "fidel": "አትሆኑም",
          "translit": "anhonəmm",
          "en": "you don't become"
        },
        "3pl": {
          "fidel": "አይሆኑም",
          "translit": "athonumm",
          "en": "they don't become"
        }
      },
      "negative_jussive_imperative": {
        "1sg": {
          "fidel": "አልሁን",
          "translit": "ayəhunu",
          "en": "let me not become"
        },
        "2sgm": {
          "fidel": "አትሁን",
          "translit": "aləhun",
          "en": "don't become"
        },
        "2sgf": {
          "fidel": "አትሁኝ",
          "translit": "attəhun",
          "en": "don't become"
        },
        "3sgm": {
          "fidel": "አይሁን",
          "translit": "attəhuñi",
          "en": "let him not become"
        },
        "3sgf": {
          "fidel": "አትሁን",
          "translit": "ayəhun",
          "en": "let her not become"
        },
        "1pl": {
          "fidel": "አንሁን",
          "translit": "attəhun",
          "en": "let us not become"
        },
        "2pl": {
          "fidel": "አትሁኑ",
          "translit": "annəhun",
          "en": "don't become"
        },
        "3pl": {
          "fidel": "አይሁኑ",
          "translit": "attəhunu",
          "en": "let them not become"
        }
      }
    },
    "ቆመ": {
      "english": "stand",
      "infinitive": {
        "fidel": "መቆም",
        "translit": "mäqom"
      },
      "perfect": {
        "1sg": {
          "fidel": "ቆምኩ",
          "translit": "qomku",
          "en": "I stood"
        },
        "2sgm": {
          "fidel": "ቆምክ",
          "translit": "qomk",
          "en": "you (m.) stood"
        },
        "2sgf": {
          "fidel": "ቆምሽ",
          "translit": "qomš",
          "en": "you (f.) stood"
        },
        "3sgm": {
          "fidel": "ቆመ",
          "translit": "qomä",
          "en": "he stood"
        },
        "3sgf": {
          "fidel": "ቆመች",
          "translit": "qomäčč",
          "en": "she stood"
        },
        "1pl": {
          "fidel": "ቆምን",
          "translit": "qomn",
          "en": "we stood"
        },
        "2pl": {
          "fidel": "ቆማችሁ",
          "translit": "qomaččəhu",
          "en": "you stood"
        },
        "3pl": {
          "fidel": "ቆሙ",
          "translit": "qomu",
          "en": "they stood"
        }
      },
      "imperfective_compound": {
        "1sg": {
          "fidel": "እቆማለሁ",
          "translit": "əqomallähu",
          "en": "I stand / I will stand"
        },
        "2sgm": {
          "fidel": "ትቆማለህ",
          "translit": "təqomalläh",
          "en": "you (m.) stand / you (m.) will stand"
        },
        "2sgf": {
          "fidel": "ትቆሚያለሽ",
          "translit": "təqomiyalläš",
          "en": "you (f.) stand / you (f.) will stand"
        },
        "3sgm": {
          "fidel": "ይቆማል",
          "translit": "yəqomall",
          "en": "he stands / he will stand"
        },
        "3sgf": {
          "fidel": "ትቆማለች",
          "translit": "təqomalläčč",
          "en": "she stands / she will stand"
        },
        "1pl": {
          "fidel": "እንቆማለን",
          "translit": "ənqomallän",
          "en": "we stand / we will stand"
        },
        "2pl": {
          "fidel": "ትቆማላችሁ",
          "translit": "təqomallaččəhu",
          "en": "you stand / you will stand"
        },
        "3pl": {
          "fidel": "ይቆማሉ",
          "translit": "yəqomallu",
          "en": "they stand / they will stand"
        }
      },
      "gerund": {
        "1sg": {
          "fidel": "ቆሜ",
          "translit": "qomme",
          "en": "[I] having stood"
        },
        "2sgm": {
          "fidel": "ቆመህ",
          "translit": "qomäh",
          "en": "[you (m.)] having stood"
        },
        "2sgf": {
          "fidel": "ቆመሽ",
          "translit": "qomäš",
          "en": "[you (f.)] having stood"
        },
        "3sgm": {
          "fidel": "ቅሞ",
          "translit": "qomo",
          "en": "(he) having stood"
        },
        "3sgf": {
          "fidel": "ቆማ",
          "translit": "qoma",
          "en": "(she) having stood"
        },
        "1pl": {
          "fidel": "ቆመን",
          "translit": "qomän",
          "en": "(we) having stood"
        },
        "2pl": {
          "fidel": "ቆማችሁ",
          "translit": "qomaččəhu",
          "en": "(you) having stood"
        },
        "3pl": {
          "fidel": "ቆመው",
          "translit": "qomäw",
          "en": "(they) having stood"
        }
      },
      "compound_gerund": {
        "1sg": {
          "fidel": "ቆሜያለሁ",
          "translit": "qommeyallähu",
          "en": "I have stood"
        },
        "2sgm": {
          "fidel": "ቆመሃል",
          "translit": "qomähall",
          "en": "you (m.) have stood"
        },
        "2sgf": {
          "fidel": "ቆመሻል",
          "translit": "qomäšall",
          "en": "you (f.) have stood"
        },
        "3sgm": {
          "fidel": "ቆሟል",
          "translit": "qomwall",
          "en": "he has stood"
        },
        "3sgf": {
          "fidel": "ቆማለች",
          "translit": "qomalläčč",
          "en": "she has stood"
        },
        "1pl": {
          "fidel": "ቆመናል",
          "translit": "qomänall",
          "en": "we have stood"
        },
        "2pl": {
          "fidel": "ቆማችኋል",
          "translit": "qomaččhwall",
          "en": "you have stood"
        },
        "3pl": {
          "fidel": "ቆመዋል",
          "translit": "qomäwall",
          "en": "they have stood"
        }
      },
      "jussive_imperative": {
        "1sg": {
          "fidel": "ልቁም",
          "translit": "ləqum",
          "en": "let me stand"
        },
        "2sgm": {
          "fidel": "ቁም",
          "translit": "qum",
          "en": "[you(m.)] stand!"
        },
        "2sgf": {
          "fidel": "ቁሚ",
          "translit": "qumi",
          "en": "[you (f.)] stand!"
        },
        "3sgm": {
          "fidel": "ይቁም",
          "translit": "yəqum",
          "en": "let him stand"
        },
        "3sgf": {
          "fidel": "ትቁም",
          "translit": "təqum",
          "en": "let her stand"
        },
        "1pl": {
          "fidel": "እንቁም",
          "translit": "ənqum",
          "en": "let us stand"
        },
        "2pl": {
          "fidel": "ቁሙ",
          "translit": "qumu",
          "en": "(you) stand!"
        },
        "3pl": {
          "fidel": "ይቁሙ",
          "translit": "yəqumu",
          "en": "let them stand"
        }
      },
      "negative_perfect": {
        "1sg": {
          "fidel": "አልቆምኩም",
          "translit": "alqomkumm",
          "en": "I didn't stand"
        },
        "2sgm": {
          "fidel": "አልቆምክም",
          "translit": "alqomkəmm",
          "en": "you (m.) didn't stand"
        },
        "2sgf": {
          "fidel": "አልቆምሽም",
          "translit": "alqomšəmm",
          "en": "you (f.) didn't stand"
        },
        "3sgm": {
          "fidel": "አልቆመም",
          "translit": "alqomämm",
          "en": "he didn't stand"
        },
        "3sgf": {
          "fidel": "አልቆመችም",
          "translit": "alqomäččəmm",
          "en": "she didn't stand"
        },
        "1pl": {
          "fidel": "አልቆምንም",
          "translit": "alqomnəmm",
          "en": "we didn't stand"
        },
        "2pl": {
          "fidel": "አልቆማችሁም",
          "translit": "alqomaččəhumm",
          "en": "you didn't stand"
        },
        "3pl": {
          "fidel": "አልቆሙም",
          "translit": "alqomumm",
          "en": "they didn't stand"
        }
      },
      "negative_imperfective": {
        "1sg": {
          "fidel": "አልቆምም",
          "translit": "alqoməmm",
          "en": "I don't stand"
        },
        "2sgm": {
          "fidel": "አትቆምም",
          "translit": "atqoməmm",
          "en": "you (m.) don't stand"
        },
        "2sgf": {
          "fidel": "አትቆሚም",
          "translit": "atqomimm",
          "en": "you (f.) don't stand"
        },
        "3sgm": {
          "fidel": "አይቆምም",
          "translit": "ayqoməmm",
          "en": "he doesn't stand"
        },
        "3sgf": {
          "fidel": "አትቆምም",
          "translit": "atqoməmm",
          "en": "she doesn't stand"
        },
        "1pl": {
          "fidel": "አንቆምም",
          "translit": "anqoməmm",
          "en": "we don't stand"
        },
        "2pl": {
          "fidel": "አትቆሙም",
          "translit": "atqomumm",
          "en": "you don't stand"
        },
        "3pl": {
          "fidel": "አይቆሙም",
          "translit": "ayqomumm",
          "en": "they don't stand"
        }
      },
      "negative_jussive_imperative": {
        "1sg": {
          "fidel": "አልቁም",
          "translit": "aləqum",
          "en": "let me not stand"
        },
        "2sgm": {
          "fidel": "አትቁም",
          "translit": "attəqum",
          "en": "don't stand"
        },
        "2sgf": {
          "fidel": "አትቁሚ",
          "translit": "attəqumi",
          "en": "don't stand"
        },
        "3sgm": {
          "fidel": "አይቁም",
          "translit": "ayəqum",
          "en": "let him not stand"
        },
        "3sgf": {
          "fidel": "አትቁም",
          "translit": "attəqum",
          "en": "let her not stand"
        },
        "1pl": {
          "fidel": "አንቁም",
          "translit": "annəqum",
          "en": "let us not stand"
        },
        "2pl": {
          "fidel": "አትቁሙ",
          "translit": "attəqumu",
          "en": "don't stand"
        },
        "3pl": {
          "fidel": "አይቁሙ",
          "translit": "ayəqumu",
          "en": "let them not stand"
        }
      }
    },
    "ኖረ": {
      "english": "live",
      "infinitive": {
        "fidel": "መኖር",
        "translit": "mänor"
      },
      "perfect": {
        "1sg": {
          "fidel": "ኖርኩ",
          "translit": "norku",
          "en": "I lived"
        },
        "2sgm": {
          "fidel": "ኖርክ",
          "translit": "nork",
          "en": "you (m.) lived"
        },
        "2sgf": {
          "fidel": "ኖርሽ",
          "translit": "norš",
          "en": "you (f.) lived"
        },
        "3sgm": {
          "fidel": "ኖረ",
          "translit": "norä",
          "en": "he lived"
        },
        "3sgf": {
          "fidel": "ኖረች",
          "translit": "noräčč",
          "en": "she lived"
        },
        "1pl": {
          "fidel": "ኖርን",
          "translit": "norn",
          "en": "we lived"
        },
        "2pl": {
          "fidel": "ኖራችሁ",
          "translit": "noraččəhu",
          "en": "you lived"
        },
        "3pl": {
          "fidel": "ኖሩ",
          "translit": "noru",
          "en": "they lived"
        }
      },
      "imperfective_compound": {
        "1sg": {
          "fidel": "እኖራለሁ",
          "translit": "ənorallähu",
          "en": "I live / I will live"
        },
        "2sgm": {
          "fidel": "ትኖራለህ",
          "translit": "tənoralläh",
          "en": "you (m.) live / you (m.) will live"
        },
        "2sgf": {
          "fidel": "ትኖሪያለሽ",
          "translit": "tənoriyalläš",
          "en": "you (f.) live / you (f.) will live"
        },
        "3sgm": {
          "fidel": "ይኖራል",
          "translit": "yənorall",
          "en": "he lives / he will live"
        },
        "3sgf": {
          "fidel": "ትኖራለች",
          "translit": "tənoralläčč",
          "en": "she lives / she will live"
        },
        "1pl": {
          "fidel": "እንኖራለን",
          "translit": "ənnorallän",
          "en": "we live / we will live"
        },
        "2pl": {
          "fidel": "ትኖራላችሁ",
          "translit": "tənorallaččəhu",
          "en": "you live / you will live"
        },
        "3pl": {
          "fidel": "ይኖራሉ",
          "translit": "yənorallu",
          "en": "they live / they will live"
        }
      },
      "gerund": {
        "1sg": {
          "fidel": "ኖሬ",
          "translit": "norre",
          "en": "[I] having lived"
        },
        "2sgm": {
          "fidel": "ኖረህ",
          "translit": "noräh",
          "en": "[you (m.)] having lived"
        },
        "2sgf": {
          "fidel": "ኖረሽ",
          "translit": "noräš",
          "en": "[you (f.)] having lived"
        },
        "3sgm": {
          "fidel": "ንሮ",
          "translit": "noro",
          "en": "(he) having lived"
        },
        "3sgf": {
          "fidel": "ኖራ",
          "translit": "nora",
          "en": "(she) having lived"
        },
        "1pl": {
          "fidel": "ኖረን",
          "translit": "norän",
          "en": "(we) having lived"
        },
        "2pl": {
          "fidel": "ኖራችሁ",
          "translit": "noraččəhu",
          "en": "(you) having lived"
        },
        "3pl": {
          "fidel": "ኖረው",
          "translit": "noräw",
          "en": "(they) having lived"
        }
      },
      "compound_gerund": {
        "1sg": {
          "fidel": "ኖሬያለሁ",
          "translit": "norreyallähu",
          "en": "I have lived"
        },
        "2sgm": {
          "fidel": "ኖረሃል",
          "translit": "norähall",
          "en": "you (m.) have lived"
        },
        "2sgf": {
          "fidel": "ኖረሻል",
          "translit": "noräšall",
          "en": "you (f.) have lived"
        },
        "3sgm": {
          "fidel": "ኖሯል",
          "translit": "norwall",
          "en": "he has lived"
        },
        "3sgf": {
          "fidel": "ኖራለች",
          "translit": "noralläčč",
          "en": "she has lived"
        },
        "1pl": {
          "fidel": "ኖረናል",
          "translit": "noränall",
          "en": "we have lived"
        },
        "2pl": {
          "fidel": "ኖራችኋል",
          "translit": "noraččhwall",
          "en": "you have lived"
        },
        "3pl": {
          "fidel": "ኖረዋል",
          "translit": "noräwall",
          "en": "they have lived"
        }
      },
      "jussive_imperative": {
        "1sg": {
          "fidel": "ልኑር",
          "translit": "lənur",
          "en": "let me live"
        },
        "2sgm": {
          "fidel": "ኑር",
          "translit": "nur",
          "en": "[you(m.)] live!"
        },
        "2sgf": {
          "fidel": "ኑሪ",
          "translit": "nuri",
          "en": "[you (f.)] live!"
        },
        "3sgm": {
          "fidel": "ይኑር",
          "translit": "yənur",
          "en": "let him live"
        },
        "3sgf": {
          "fidel": "ትኑር",
          "translit": "tənur",
          "en": "let her live"
        },
        "1pl": {
          "fidel": "እንኑር",
          "translit": "ənnur",
          "en": "let us live"
        },
        "2pl": {
          "fidel": "ኑሩ",
          "translit": "nuru",
          "en": "(you) live!"
        },
        "3pl": {
          "fidel": "ይኑሩ",
          "translit": "yənuru",
          "en": "let them live"
        }
      },
      "negative_perfect": {
        "1sg": {
          "fidel": "አልኖርኩም",
          "translit": "alnorkumm",
          "en": "I didn't live"
        },
        "2sgm": {
          "fidel": "አልኖርክም",
          "translit": "alnorkəmm",
          "en": "you (m.) didn't live"
        },
        "2sgf": {
          "fidel": "አልኖርሽም",
          "translit": "alnoršəmm",
          "en": "you (f.) didn't live"
        },
        "3sgm": {
          "fidel": "አልኖረም",
          "translit": "alnorämm",
          "en": "he didn't live"
        },
        "3sgf": {
          "fidel": "አልኖረችም",
          "translit": "alnoräččəmm",
          "en": "she didn't live"
        },
        "1pl": {
          "fidel": "አልኖርንም",
          "translit": "alnornəmm",
          "en": "we didn't live"
        },
        "2pl": {
          "fidel": "አልኖራችሁም",
          "translit": "alnoraččəhumm",
          "en": "you didn't live"
        },
        "3pl": {
          "fidel": "አልኖሩም",
          "translit": "alnorumm",
          "en": "they didn't live"
        }
      },
      "negative_imperfective": {
        "1sg": {
          "fidel": "አልኖርም",
          "translit": "alnorəmm",
          "en": "I don't live"
        },
        "2sgm": {
          "fidel": "አትኖርም",
          "translit": "atnorəmm",
          "en": "you (m.) don't live"
        },
        "2sgf": {
          "fidel": "አትኖሪም",
          "translit": "atnorimm",
          "en": "you (f.) don't live"
        },
        "3sgm": {
          "fidel": "አይኖርም",
          "translit": "aynorəmm",
          "en": "he doesn't live"
        },
        "3sgf": {
          "fidel": "አትኖርም",
          "translit": "atnorəmm",
          "en": "she doesn't live"
        },
        "1pl": {
          "fidel": "አንኖርም",
          "translit": "annorəmm",
          "en": "we don't live"
        },
        "2pl": {
          "fidel": "አትኖሩም",
          "translit": "atnorumm",
          "en": "you don't live"
        },
        "3pl": {
          "fidel": "አይኖሩም",
          "translit": "aynorumm",
          "en": "they don't live"
        }
      },
      "negative_jussive_imperative": {
        "1sg": {
          "fidel": "አልኑር",
          "translit": "alənur",
          "en": "let me not live"
        },
        "2sgm": {
          "fidel": "አትኑር",
          "translit": "attənur",
          "en": "don't live"
        },
        "2sgf": {
          "fidel": "አትኑሪ",
          "translit": "attənuri",
          "en": "don't live"
        },
        "3sgm": {
          "fidel": "አይኑር",
          "translit": "ayənur",
          "en": "let him not live"
        },
        "3sgf": {
          "fidel": "አትኑር",
          "translit": "attənur",
          "en": "let her not live"
        },
        "1pl": {
          "fidel": "አንኑር",
          "translit": "annənur",
          "en": "let us not live"
        },
        "2pl": {
          "fidel": "አትኑሩ",
          "translit": "attənuru",
          "en": "don't live"
        },
        "3pl": {
          "fidel": "አይኑሩ",
          "translit": "ayənuru",
          "en": "let them not live"
        }
      }
    },
    "ጾመ / ጦመ": {
      "english": "fast",
      "infinitive": {
        "fidel": "መጾም",
        "translit": "mäṣom"
      },
      "perfect": {
        "1sg": {
          "fidel": "ጾምኩ",
          "translit": "ṣomku",
          "en": "I fasted"
        },
        "2sgm": {
          "fidel": "ጾምክ",
          "translit": "ṣomk",
          "en": "you (m.) fasted"
        },
        "2sgf": {
          "fidel": "ጾምሽ",
          "translit": "ṣomš",
          "en": "you (f.) fasted"
        },
        "3sgm": {
          "fidel": "ጾመ",
          "translit": "ṣomä",
          "en": "he fasted"
        },
        "3sgf": {
          "fidel": "ጾመች",
          "translit": "ṣomäčč",
          "en": "she fasted"
        },
        "1pl": {
          "fidel": "ጾምን",
          "translit": "ṣomn",
          "en": "we fasted"
        },
        "2pl": {
          "fidel": "ጾማችሁ",
          "translit": "ṣomaččəhu",
          "en": "you fasted"
        },
        "3pl": {
          "fidel": "ጾሙ",
          "translit": "ṣomu",
          "en": "they fasted"
        }
      },
      "imperfective_compound": {
        "1sg": {
          "fidel": "እጾማለሁ",
          "translit": "əṣomallähu",
          "en": "I fast / I will fast"
        },
        "2sgm": {
          "fidel": "ትጾማለህ",
          "translit": "təṣomalläh",
          "en": "you (m.) fast / you (m.) will fast"
        },
        "2sgf": {
          "fidel": "ትጾሚያለሽ",
          "translit": "təṣomiyalläš",
          "en": "you (f.) fast / you (f.) will fast"
        },
        "3sgm": {
          "fidel": "ይጾማል",
          "translit": "yəṣomall",
          "en": "he fasts / he will fast"
        },
        "3sgf": {
          "fidel": "ትጾማለች",
          "translit": "təṣomalläčč",
          "en": "she fasts / she will fast"
        },
        "1pl": {
          "fidel": "እንጾማለን",
          "translit": "ənṣomallän",
          "en": "we fast / we will fast"
        },
        "2pl": {
          "fidel": "ትጾማላችሁ",
          "translit": "təṣomallaččəhu",
          "en": "you fast / you will fast"
        },
        "3pl": {
          "fidel": "ይጾማሉ",
          "translit": "yəṣomallu",
          "en": "they fast / they will fast"
        }
      },
      "gerund": {
        "1sg": {
          "fidel": "ጾሜ",
          "translit": "ṣomme",
          "en": "[I] having fasted"
        },
        "2sgm": {
          "fidel": "ጾመህ",
          "translit": "ṣomäh",
          "en": "[you (m.)] having fasted"
        },
        "2sgf": {
          "fidel": "ጾመሽ",
          "translit": "ṣomäš",
          "en": "[you (f.)] having fasted"
        },
        "3sgm": {
          "fidel": "ጽሞ",
          "translit": "ṣomo",
          "en": "(he) having fasted"
        },
        "3sgf": {
          "fidel": "ጾማ",
          "translit": "ṣoma",
          "en": "(she) having fasted"
        },
        "1pl": {
          "fidel": "ጾመን",
          "translit": "ṣomän",
          "en": "(we) having fasted"
        },
        "2pl": {
          "fidel": "ጾማችሁ",
          "translit": "ṣomaččəhu",
          "en": "(you) having fasted"
        },
        "3pl": {
          "fidel": "ጾመው",
          "translit": "ṣomäw",
          "en": "(they) having fasted"
        }
      },
      "compound_gerund": {
        "1sg": {
          "fidel": "ጾሜያለሁ",
          "translit": "ṣommeyallähu",
          "en": "I have fasted"
        },
        "2sgm": {
          "fidel": "ጾመሃል",
          "translit": "ṣomähall",
          "en": "you (m.) have fasted"
        },
        "2sgf": {
          "fidel": "ጾመሻል",
          "translit": "ṣomäšall",
          "en": "you (f.) have fasted"
        },
        "3sgm": {
          "fidel": "ጾሟል",
          "translit": "ṣomwall",
          "en": "he has fasted"
        },
        "3sgf": {
          "fidel": "ጾማለች",
          "translit": "ṣomalläčč",
          "en": "she has fasted"
        },
        "1pl": {
          "fidel": "ጾመናል",
          "translit": "ṣomänall",
          "en": "we have fasted"
        },
        "2pl": {
          "fidel": "ጾማችኋል",
          "translit": "ṣomaččhwall",
          "en": "you have fasted"
        },
        "3pl": {
          "fidel": "ጾመዋል",
          "translit": "ṣomäwall",
          "en": "they have fasted"
        }
      },
      "jussive_imperative": {
        "1sg": {
          "fidel": "ልጹም",
          "translit": "ləṣum",
          "en": "let me fast"
        },
        "2sgm": {
          "fidel": "ጹም",
          "translit": "ṣum",
          "en": "[you(m.)] fast!"
        },
        "2sgf": {
          "fidel": "ጹሚ",
          "translit": "ṣumi",
          "en": "[you (f.)] fast!"
        },
        "3sgm": {
          "fidel": "ይጹም",
          "translit": "yəṣum",
          "en": "let him fast"
        },
        "3sgf": {
          "fidel": "ትጹም",
          "translit": "təṣum",
          "en": "let her fast"
        },
        "1pl": {
          "fidel": "እንጹም",
          "translit": "ənṣum",
          "en": "let us fast"
        },
        "2pl": {
          "fidel": "ጹሙ",
          "translit": "ṣumu",
          "en": "(you) fast!"
        },
        "3pl": {
          "fidel": "ይጹሙ",
          "translit": "yəṣumu",
          "en": "let them fast"
        }
      },
      "negative_perfect": {
        "1sg": {
          "fidel": "አልጾምኩም",
          "translit": "alṣomkumm",
          "en": "I didn't fast"
        },
        "2sgm": {
          "fidel": "አልጾምክም",
          "translit": "alṣomkəmm",
          "en": "you (m.) didn't fast"
        },
        "2sgf": {
          "fidel": "አልጾምሽም",
          "translit": "alṣomšəmm",
          "en": "you (f.) didn't fast"
        },
        "3sgm": {
          "fidel": "አልጾመም",
          "translit": "alṣomämm",
          "en": "he didn't fast"
        },
        "3sgf": {
          "fidel": "አልጾመችም",
          "translit": "alṣomäččəmm",
          "en": "she didn't fast"
        },
        "1pl": {
          "fidel": "አልጾምንም",
          "translit": "alṣomnəmm",
          "en": "we didn't fast"
        },
        "2pl": {
          "fidel": "አልጾማችሁም",
          "translit": "alṣomaččəhumm",
          "en": "you didn't fast"
        },
        "3pl": {
          "fidel": "አልጾሙም",
          "translit": "alṣomumm",
          "en": "they didn't fast"
        }
      },
      "negative_imperfective": {
        "1sg": {
          "fidel": "አልጾምም",
          "translit": "alṣoməmm",
          "en": "I don't fast"
        },
        "2sgm": {
          "fidel": "አትጾምም",
          "translit": "atṣoməmm",
          "en": "you (m.) don't fast"
        },
        "2sgf": {
          "fidel": "አትጾሚም",
          "translit": "atṣomimm",
          "en": "you (f.) don't fast"
        },
        "3sgm": {
          "fidel": "አይጾምም",
          "translit": "ayṣoməmm",
          "en": "he doesn't fast"
        },
        "3sgf": {
          "fidel": "አትጾምም",
          "translit": "atṣoməmm",
          "en": "she doesn't fast"
        },
        "1pl": {
          "fidel": "አንጾምም",
          "translit": "anṣoməmm",
          "en": "we don't fast"
        },
        "2pl": {
          "fidel": "አትጾሙም",
          "translit": "atṣomumm",
          "en": "you don't fast"
        },
        "3pl": {
          "fidel": "አይጾሙም",
          "translit": "ayṣomumm",
          "en": "they don't fast"
        }
      },
      "negative_jussive_imperative": {
        "1sg": {
          "fidel": "አልጹም",
          "translit": "aləṣum",
          "en": "let me not fast"
        },
        "2sgm": {
          "fidel": "አትጹም",
          "translit": "attəṣum",
          "en": "don't fast"
        },
        "2sgf": {
          "fidel": "አትጹሚ",
          "translit": "attəṣumi",
          "en": "don't fast"
        },
        "3sgm": {
          "fidel": "አይጹም",
          "translit": "ayəṣum",
          "en": "let him not fast"
        },
        "3sgf": {
          "fidel": "አትጹም",
          "translit": "attəṣum",
          "en": "let her not fast"
        },
        "1pl": {
          "fidel": "አንጹም",
          "translit": "annəṣum",
          "en": "let us not fast"
        },
        "2pl": {
          "fidel": "አትጹሙ",
          "translit": "attəṣumu",
          "en": "don't fast"
        },
        "3pl": {
          "fidel": "አይጹሙ",
          "translit": "ayəṣumu",
          "en": "let them not fast"
        }
      }
    },
    "ጮኸ": {
      "english": "shout",
      "infinitive": {
        "fidel": "መጮኽ",
        "translit": "mäč̣oh"
      },
      "perfect": {
        "1sg": {
          "fidel": "ጮኽኩ",
          "translit": "č̣ohku",
          "en": "I shouted"
        },
        "2sgm": {
          "fidel": "ጮኽክ",
          "translit": "č̣ohk",
          "en": "you (m.) shouted"
        },
        "2sgf": {
          "fidel": "ጮኽሽ",
          "translit": "č̣ohš",
          "en": "you (f.) shouted"
        },
        "3sgm": {
          "fidel": "ጮኸ",
          "translit": "č̣ohä",
          "en": "he shouted"
        },
        "3sgf": {
          "fidel": "ጮኸች",
          "translit": "č̣ohäčč",
          "en": "she shouted"
        },
        "1pl": {
          "fidel": "ጮኽን",
          "translit": "č̣ohn",
          "en": "we shouted"
        },
        "2pl": {
          "fidel": "ጮኻችሁ",
          "translit": "č̣ohaččəhu",
          "en": "you shouted"
        },
        "3pl": {
          "fidel": "ጮኹ",
          "translit": "č̣ohu",
          "en": "they shouted"
        }
      },
      "imperfective_compound": {
        "1sg": {
          "fidel": "እጮኻለሁ",
          "translit": "əč̣ohallähu",
          "en": "I shout / I will shout"
        },
        "2sgm": {
          "fidel": "ትጮኻለህ",
          "translit": "təč̣ohalläh",
          "en": "you (m.) shout / you (m.) will shout"
        },
        "2sgf": {
          "fidel": "ትጮኺያለሽ",
          "translit": "təč̣ohiyalläš",
          "en": "you (f.) shout / you (f.) will shout"
        },
        "3sgm": {
          "fidel": "ይጮኻል",
          "translit": "yəč̣ohall",
          "en": "he shouts / he will shout"
        },
        "3sgf": {
          "fidel": "ትጮኻለች",
          "translit": "təč̣ohalläčč",
          "en": "she shouts / she will shout"
        },
        "1pl": {
          "fidel": "እንጮኻለን",
          "translit": "ənč̣ohallän",
          "en": "we shout / we will shout"
        },
        "2pl": {
          "fidel": "ትጮኻላችሁ",
          "translit": "təč̣ohallaččəhu",
          "en": "you shout / you will shout"
        },
        "3pl": {
          "fidel": "ይጮኻሉ",
          "translit": "yəč̣ohallu",
          "en": "they shout / they will shout"
        }
      },
      "gerund": {
        "1sg": {
          "fidel": "ጮኼ",
          "translit": "č̣ohhe",
          "en": "[I] having shouted"
        },
        "2sgm": {
          "fidel": "ጮኸህ",
          "translit": "č̣ohäh",
          "en": "[you (m.)] having shouted"
        },
        "2sgf": {
          "fidel": "ጮኸሽ",
          "translit": "č̣ohäš",
          "en": "[you (f.)] having shouted"
        },
        "3sgm": {
          "fidel": "ጭኾ",
          "translit": "č̣oho",
          "en": "(he) having shouted"
        },
        "3sgf": {
          "fidel": "ጮኻ",
          "translit": "č̣oha",
          "en": "(she) having shouted"
        },
        "1pl": {
          "fidel": "ጮኸን",
          "translit": "č̣ohän",
          "en": "(we) having shouted"
        },
        "2pl": {
          "fidel": "ጮኻችሁ",
          "translit": "č̣ohaččəhu",
          "en": "(you) having shouted"
        },
        "3pl": {
          "fidel": "ጮኸው",
          "translit": "č̣ohäw",
          "en": "(they) having shouted"
        }
      },
      "compound_gerund": {
        "1sg": {
          "fidel": "ጮኼያለሁ",
          "translit": "č̣ohheyallähu",
          "en": "I have shouted"
        },
        "2sgm": {
          "fidel": "ጮኸሃል",
          "translit": "č̣ohähall",
          "en": "you (m.) have shouted"
        },
        "2sgf": {
          "fidel": "ጮኸሻል",
          "translit": "č̣ohäšall",
          "en": "you (f.) have shouted"
        },
        "3sgm": {
          "fidel": "ጮል",
          "translit": "č̣ohwall",
          "en": "he has shouted"
        },
        "3sgf": {
          "fidel": "ጮኻለች",
          "translit": "č̣ohalläčč",
          "en": "she has shouted"
        },
        "1pl": {
          "fidel": "ጮኸናል",
          "translit": "č̣ohänall",
          "en": "we have shouted"
        },
        "2pl": {
          "fidel": "ጮኻችኋል",
          "translit": "č̣ohaččhwall",
          "en": "you have shouted"
        },
        "3pl": {
          "fidel": "ጮኸዋል",
          "translit": "č̣ohäwall",
          "en": "they have shouted"
        }
      },
      "jussive_imperative": {
        "1sg": {
          "fidel": "ልጩኽ",
          "translit": "ləč̣uh",
          "en": "let me shout"
        },
        "2sgm": {
          "fidel": "ጩኽ",
          "translit": "č̣uh",
          "en": "[you(m.)] shout!"
        },
        "2sgf": {
          "fidel": "ጩኺ",
          "translit": "č̣uhi",
          "en": "[you (f.)] shout!"
        },
        "3sgm": {
          "fidel": "ይጩኽ",
          "translit": "yəč̣uh",
          "en": "let him shout"
        },
        "3sgf": {
          "fidel": "ትጩኽ",
          "translit": "təč̣uh",
          "en": "let her shout"
        },
        "1pl": {
          "fidel": "እንጩኽ",
          "translit": "ənč̣uh",
          "en": "let us shout"
        },
        "2pl": {
          "fidel": "ጩኹ",
          "translit": "č̣uhu",
          "en": "(you) shout!"
        },
        "3pl": {
          "fidel": "ይጩኹ",
          "translit": "yəč̣uhu",
          "en": "let them shout"
        }
      },
      "negative_perfect": {
        "1sg": {
          "fidel": "አልጮኽኩም",
          "translit": "alč̣ohkumm",
          "en": "I didn't shout"
        },
        "2sgm": {
          "fidel": "አልጮኽክም",
          "translit": "alč̣ohkəmm",
          "en": "you (m.) didn't shout"
        },
        "2sgf": {
          "fidel": "አልጮኽሽም",
          "translit": "alč̣ohšəmm",
          "en": "you (f.) didn't shout"
        },
        "3sgm": {
          "fidel": "አልጮኸም",
          "translit": "alč̣ohämm",
          "en": "he didn't shout"
        },
        "3sgf": {
          "fidel": "አልጮኸችም",
          "translit": "alč̣ohäččəmm",
          "en": "she didn't shout"
        },
        "1pl": {
          "fidel": "አልጮኽንም",
          "translit": "alč̣ohnəmm",
          "en": "we didn't shout"
        },
        "2pl": {
          "fidel": "አልጮኻችሁም",
          "translit": "alč̣ohaččəhumm",
          "en": "you didn't shout"
        },
        "3pl": {
          "fidel": "አልጮኹም",
          "translit": "alč̣ohumm",
          "en": "they didn't shout"
        }
      },
      "negative_imperfective": {
        "1sg": {
          "fidel": "አልጮኽም",
          "translit": "alč̣ohəmm",
          "en": "I don't shout"
        },
        "2sgm": {
          "fidel": "አትጮኽም",
          "translit": "atč̣ohəmm",
          "en": "you (m.) don't shout"
        },
        "2sgf": {
          "fidel": "አትጮኺም",
          "translit": "atč̣ohimm",
          "en": "you (f.) don't shout"
        },
        "3sgm": {
          "fidel": "አይጮኽም",
          "translit": "ayč̣ohəmm",
          "en": "he doesn't shout"
        },
        "3sgf": {
          "fidel": "አትጮኽም",
          "translit": "atč̣ohəmm",
          "en": "she doesn't shout"
        },
        "1pl": {
          "fidel": "አንጮኽም",
          "translit": "anč̣ohəmm",
          "en": "we don't shout"
        },
        "2pl": {
          "fidel": "አትጮኹም",
          "translit": "atč̣ohumm",
          "en": "you don't shout"
        },
        "3pl": {
          "fidel": "አይጮኹም",
          "translit": "ayč̣ohumm",
          "en": "they don't shout"
        }
      },
      "negative_jussive_imperative": {
        "1sg": {
          "fidel": "አልጩኽ",
          "translit": "aləč̣uh",
          "en": "let me not shout"
        },
        "2sgm": {
          "fidel": "አትጩኽ",
          "translit": "attəč̣uh",
          "en": "don't shout"
        },
        "2sgf": {
          "fidel": "አትጩኺ",
          "translit": "attəč̣uhi",
          "en": "don't shout"
        },
        "3sgm": {
          "fidel": "አይጩኽ",
          "translit": "ayəč̣uh",
          "en": "let him not shout"
        },
        "3sgf": {
          "fidel": "አትጩኽ",
          "translit": "attəč̣uh",
          "en": "let her not shout"
        },
        "1pl": {
          "fidel": "አንጩኽ",
          "translit": "annəč̣uh",
          "en": "let us not shout"
        },
        "2pl": {
          "fidel": "አትጩኹ",
          "translit": "attəč̣uhu",
          "en": "don't shout"
        },
        "3pl": {
          "fidel": "አይጩኹ",
          "translit": "ayəč̣uhu",
          "en": "let them not shout"
        }
      }
    },
    "ጦፈ": {
      "english": "rage",
      "infinitive": {
        "fidel": "መጦፍ",
        "translit": "mäṭof"
      },
      "perfect": {
        "1sg": {
          "fidel": "ጦፍኩ",
          "translit": "ṭofku",
          "en": "I raged"
        },
        "2sgm": {
          "fidel": "ጦፍክ",
          "translit": "ṭofk",
          "en": "you (m.) raged"
        },
        "2sgf": {
          "fidel": "ጦፍሽ",
          "translit": "ṭofš",
          "en": "you (f.) raged"
        },
        "3sgm": {
          "translit": "ṭofä",
          "en": "he raged"
        },
        "3sgf": {
          "fidel": "ጦፈች",
          "translit": "ṭofäčč",
          "en": "she raged"
        },
        "1pl": {
          "fidel": "ጦፍን",
          "translit": "ṭofn",
          "en": "we raged"
        },
        "2pl": {
          "fidel": "ጦፋችሁ",
          "translit": "ṭofaččəhu",
          "en": "you raged"
        },
        "3pl": {
          "fidel": "ጦፉ",
          "translit": "ṭofu",
          "en": "they raged"
        }
      },
      "imperfective_compound": {
        "1sg": {
          "fidel": "እጦፋለሁ",
          "translit": "əṭofallähu",
          "en": "I rage / I will rage"
        },
        "2sgm": {
          "fidel": "ትጦፋለህ",
          "translit": "təṭofalläh",
          "en": "you (m.) rage / you (m.) will rage"
        },
        "2sgf": {
          "fidel": "ትጦፊያለሽ",
          "translit": "təṭofiyalläš",
          "en": "you (f.) rage / you (f.) will rage"
        },
        "3sgm": {
          "fidel": "ይጦፋል",
          "translit": "yəṭofall",
          "en": "he rages / he will rage"
        },
        "3sgf": {
          "fidel": "ትጦፋለች",
          "translit": "təṭofalläčč",
          "en": "she rages / she will rage"
        },
        "1pl": {
          "fidel": "እንጦፋለን",
          "translit": "ənṭofallän",
          "en": "we rage / we will rage"
        },
        "2pl": {
          "fidel": "ትጦፋላችሁ",
          "translit": "təṭofallaččəhu",
          "en": "you rage / you will rage"
        },
        "3pl": {
          "fidel": "ይጦፋሉ",
          "translit": "yəṭofallu",
          "en": "they rage / they will rage"
        }
      },
      "gerund": {
        "1sg": {
          "fidel": "ጦፌ",
          "translit": "ṭoffe",
          "en": "[I] having raged"
        },
        "2sgm": {
          "fidel": "ጦፈህ",
          "translit": "ṭofäh",
          "en": "[you (m.)] having raged"
        },
        "2sgf": {
          "fidel": "ጦፈሽ",
          "translit": "ṭofäš",
          "en": "[you (f.)] having raged"
        },
        "3sgm": {
          "fidel": "ጥፎ",
          "translit": "ṭofo",
          "en": "(he) having raged"
        },
        "3sgf": {
          "fidel": "ጦፋ",
          "translit": "ṭofa",
          "en": "(she) having raged"
        },
        "1pl": {
          "fidel": "ጦፈን",
          "translit": "ṭofän",
          "en": "(we) having raged"
        },
        "2pl": {
          "fidel": "ጦፋችሁ",
          "translit": "ṭofaččəhu",
          "en": "(you) having raged"
        },
        "3pl": {
          "fidel": "ጦፈው",
          "translit": "ṭofäw",
          "en": "(they) having raged"
        }
      },
      "compound_gerund": {
        "1sg": {
          "fidel": "ጦፌያለሁ",
          "translit": "ṭoffeyallähu",
          "en": "I have raged"
        },
        "2sgm": {
          "fidel": "ጦፈሃል",
          "translit": "ṭofähall",
          "en": "you (m.) have raged"
        },
        "2sgf": {
          "fidel": "ጦፈሻል",
          "translit": "ṭofäšall",
          "en": "you (f.) have raged"
        },
        "3sgm": {
          "fidel": "ጦፏል",
          "translit": "ṭofwall",
          "en": "he has raged"
        },
        "3sgf": {
          "fidel": "ጦፋለች",
          "translit": "ṭofalläčč",
          "en": "she has raged"
        },
        "1pl": {
          "fidel": "ጦፈናል",
          "translit": "ṭofänall",
          "en": "we have raged"
        },
        "2pl": {
          "fidel": "ጦፋችኋል",
          "translit": "ṭofaččhwall",
          "en": "you have raged"
        },
        "3pl": {
          "fidel": "ጦፈዋል",
          "translit": "ṭofäwall",
          "en": "they have raged"
        }
      },
      "jussive_imperative": {
        "1sg": {
          "fidel": "ልጡፍ",
          "translit": "ləṭuf",
          "en": "let me rage"
        },
        "2sgm": {
          "fidel": "ጡፍ",
          "translit": "ṭuf",
          "en": "[you(m.)] rage!"
        },
        "2sgf": {
          "fidel": "ጡፊ",
          "translit": "ṭufi",
          "en": "[you (f.)] rage!"
        },
        "3sgm": {
          "fidel": "ይጡፍ",
          "translit": "yəṭuf",
          "en": "let him rage"
        },
        "3sgf": {
          "fidel": "ትጡፍ",
          "translit": "təṭuf",
          "en": "let her rage"
        },
        "1pl": {
          "fidel": "እንጡፍ",
          "translit": "ənṭuf",
          "en": "let us rage"
        },
        "2pl": {
          "fidel": "ጡፉ",
          "translit": "ṭufu",
          "en": "(you) rage!"
        },
        "3pl": {
          "fidel": "ይጡፉ",
          "translit": "yəṭufu",
          "en": "let them rage"
        }
      },
      "negative_perfect": {
        "1sg": {
          "fidel": "አልጦፍኩም",
          "translit": "alṭofkumm",
          "en": "I didn't rage"
        },
        "2sgm": {
          "fidel": "አልጦፍክም",
          "translit": "alṭofkəmm",
          "en": "you (m.) didn't rage"
        },
        "2sgf": {
          "fidel": "አልጦፍሽም",
          "translit": "alṭofšəmm",
          "en": "you (f.) didn't rage"
        },
        "3sgm": {
          "fidel": "አልጦፈም",
          "translit": "alṭofämm",
          "en": "he didn't rage"
        },
        "3sgf": {
          "fidel": "አልጦፈችም",
          "translit": "alṭofäččəmm",
          "en": "she didn't rage"
        },
        "1pl": {
          "fidel": "አልጦፍንም",
          "translit": "alṭofnəmm",
          "en": "we didn't rage"
        },
        "2pl": {
          "fidel": "አልጦፋችሁም",
          "translit": "alṭofaččəhumm",
          "en": "you didn't rage"
        },
        "3pl": {
          "fidel": "አልጦፉም",
          "translit": "alṭofumm",
          "en": "they didn't rage"
        }
      },
      "negative_imperfective": {
        "1sg": {
          "fidel": "አልጦፍም",
          "translit": "alṭofəmm",
          "en": "I don't rage"
        },
        "2sgm": {
          "fidel": "አትጦፍም",
          "translit": "atṭofəmm",
          "en": "you (m.) don't rage"
        },
        "2sgf": {
          "fidel": "አትጦፊም",
          "translit": "atṭofimm",
          "en": "you (f.) don't rage"
        },
        "3sgm": {
          "fidel": "አይጦፍም",
          "translit": "ayṭofəmm",
          "en": "he doesn't rage"
        },
        "3sgf": {
          "fidel": "አትጦፍም",
          "translit": "atṭofəmm",
          "en": "she doesn't rage"
        },
        "1pl": {
          "fidel": "አንጦፍም",
          "translit": "anṭofəmm",
          "en": "we don't rage"
        },
        "2pl": {
          "fidel": "አትጦፉም",
          "translit": "atṭofumm",
          "en": "you don't rage"
        },
        "3pl": {
          "fidel": "አይጦፉም",
          "translit": "ayṭofumm",
          "en": "they don't rage"
        }
      },
      "negative_jussive_imperative": {
        "1sg": {
          "fidel": "አልጡፍ",
          "translit": "aləṭuf",
          "en": "let me not rage"
        },
        "2sgm": {
          "fidel": "አትጡፍ",
          "translit": "attəṭuf",
          "en": "don't rage"
        },
        "2sgf": {
          "fidel": "አትጡፊ",
          "translit": "attəṭufi",
          "en": "don't rage"
        },
        "3sgm": {
          "fidel": "አይጡፍ",
          "translit": "ayəṭuf",
          "en": "let him not rage"
        },
        "3sgf": {
          "fidel": "አትጡፍ",
          "translit": "attəṭuf",
          "en": "let her not rage"
        },
        "1pl": {
          "fidel": "አንጡፍ",
          "translit": "annəṭuf",
          "en": "let us not rage"
        },
        "2pl": {
          "fidel": "አትጡፉ",
          "translit": "attəṭufu",
          "en": "don't rage"
        },
        "3pl": {
          "fidel": "አይጡፉ",
          "translit": "ayəṭufu",
          "en": "let them not rage"
        }
      }
    },
    "ዶለ": {
      "english": "insert",
      "infinitive": {
        "fidel": "መዶል",
        "translit": "mädol"
      },
      "perfect": {
        "1sg": {
          "fidel": "ዶልኩ",
          "translit": "dolku",
          "en": "I inserted"
        },
        "2sgm": {
          "fidel": "ዶልክ",
          "translit": "dolk",
          "en": "you (m.) inserted"
        },
        "2sgf": {
          "fidel": "ዶልሽ",
          "translit": "dolš",
          "en": "you (f.) inserted"
        },
        "3sgm": {
          "fidel": "ዶለ",
          "translit": "dolä",
          "en": "he inserted"
        },
        "3sgf": {
          "fidel": "ዶለች",
          "translit": "doläčč",
          "en": "she inserted"
        },
        "1pl": {
          "fidel": "ዶልን",
          "translit": "doln",
          "en": "we inserted"
        },
        "2pl": {
          "fidel": "ዶላችሁ",
          "translit": "dolaččəhu",
          "en": "you inserted"
        },
        "3pl": {
          "fidel": "ዶሉ",
          "translit": "dolu",
          "en": "they inserted"
        }
      },
      "imperfective_compound": {
        "1sg": {
          "fidel": "እዶላለሁ",
          "translit": "ədolallähu",
          "en": "I insert / I will insert"
        },
        "2sgm": {
          "fidel": "ትዶላለህ",
          "translit": "tədolalläh",
          "en": "you (m.) insert / you (m.) will insert"
        },
        "2sgf": {
          "fidel": "ትዶያለሽ",
          "translit": "tədoyalläš",
          "en": "you (f.) insert / you (f.) will insert"
        },
        "3sgm": {
          "fidel": "ይዶላል",
          "translit": "yədolall",
          "en": "he inserts / he will insert"
        },
        "3sgf": {
          "fidel": "ትዶላለች",
          "translit": "tədolalläčč",
          "en": "she inserts / she will insert"
        },
        "1pl": {
          "fidel": "እንዶላለን",
          "translit": "əndolallän",
          "en": "we insert / we will insert"
        },
        "2pl": {
          "fidel": "ትዶላላችሁ",
          "translit": "tədolallaččəhu",
          "en": "you insert / you will insert"
        },
        "3pl": {
          "fidel": "ይዶላሉ",
          "translit": "yədolallu",
          "en": "they insert / they will insert"
        }
      },
      "gerund": {
        "1sg": {
          "fidel": "ዶዬ",
          "translit": "doyye",
          "en": "[I] having inserted"
        },
        "2sgm": {
          "fidel": "ዶለህ",
          "translit": "doläh",
          "en": "[you (m.)] having inserted"
        },
        "2sgf": {
          "fidel": "ዶለሽ",
          "translit": "doläš",
          "en": "[you (f.)] having inserted"
        },
        "3sgm": {
          "fidel": "ድሎ",
          "translit": "dolo",
          "en": "(he) having inserted"
        },
        "3sgf": {
          "fidel": "ዶላ",
          "translit": "dola",
          "en": "(she) having inserted"
        },
        "1pl": {
          "fidel": "ዶለን",
          "translit": "dolän",
          "en": "(we) having inserted"
        },
        "2pl": {
          "fidel": "ዶላችሁ",
          "translit": "dolaččəhu",
          "en": "(you) having inserted"
        },
        "3pl": {
          "fidel": "ዶለው",
          "translit": "doläw",
          "en": "(they) having inserted"
        }
      },
      "compound_gerund": {
        "1sg": {
          "fidel": "ዶዬያለሁ",
          "translit": "doyyeyallähu",
          "en": "I have inserted"
        },
        "2sgm": {
          "fidel": "ዶለሃል",
          "translit": "dolähall",
          "en": "you (m.) have inserted"
        },
        "2sgf": {
          "fidel": "ዶለሻል",
          "translit": "doläšall",
          "en": "you (f.) have inserted"
        },
        "3sgm": {
          "fidel": "ዶሏል",
          "translit": "dolwall",
          "en": "he has inserted"
        },
        "3sgf": {
          "fidel": "ዶላለች",
          "translit": "dolalläčč",
          "en": "she has inserted"
        },
        "1pl": {
          "fidel": "ዶለናል",
          "translit": "dolänall",
          "en": "we have inserted"
        },
        "2pl": {
          "fidel": "ዶላችኋል",
          "translit": "dolaččhwall",
          "en": "you have inserted"
        },
        "3pl": {
          "fidel": "ዶለዋል",
          "translit": "doläwall",
          "en": "they have inserted"
        }
      },
      "jussive_imperative": {
        "1sg": {
          "fidel": "ልዱል",
          "translit": "lədul",
          "en": "let me insert"
        },
        "2sgm": {
          "fidel": "ዱል",
          "translit": "dul",
          "en": "[you(m.)] insert!"
        },
        "2sgf": {
          "fidel": "ዱይ",
          "translit": "duyi",
          "en": "[you (f.)] insert!"
        },
        "3sgm": {
          "fidel": "ይዱል",
          "translit": "yədul",
          "en": "let him insert"
        },
        "3sgf": {
          "fidel": "ትዱል",
          "translit": "tədul",
          "en": "let her insert"
        },
        "1pl": {
          "fidel": "እንዱል",
          "translit": "əndul",
          "en": "let us insert"
        },
        "2pl": {
          "fidel": "ዱሉ",
          "translit": "dulu",
          "en": "(you) insert!"
        },
        "3pl": {
          "fidel": "ይዱሉ",
          "translit": "yədulu",
          "en": "let them insert"
        }
      },
      "negative_perfect": {
        "1sg": {
          "fidel": "አልዶልኩም",
          "translit": "aldolkumm",
          "en": "I didn't insert"
        },
        "2sgm": {
          "fidel": "አልዶልክም",
          "translit": "aldolkəmm",
          "en": "you (m.) didn't insert"
        },
        "2sgf": {
          "fidel": "አልዶልሽም",
          "translit": "aldolšəmm",
          "en": "you (f.) didn't insert"
        },
        "3sgm": {
          "fidel": "አልዶለም",
          "translit": "aldolämm",
          "en": "he didn't insert"
        },
        "3sgf": {
          "fidel": "አልዶለችም",
          "translit": "aldoläččəmm",
          "en": "she didn't insert"
        },
        "1pl": {
          "fidel": "አልዶልንም",
          "translit": "aldolnəmm",
          "en": "we didn't insert"
        },
        "2pl": {
          "fidel": "አልዶላችሁም",
          "translit": "aldolaččəhumm",
          "en": "you didn't insert"
        },
        "3pl": {
          "fidel": "አልዶሉም",
          "translit": "aldolumm",
          "en": "they didn't insert"
        }
      },
      "negative_imperfective": {
        "1sg": {
          "fidel": "አልዶልም",
          "translit": "aldoləmm",
          "en": "I don't insert"
        },
        "2sgm": {
          "fidel": "አትዶልም",
          "translit": "atdoləmm",
          "en": "you (m.) don't insert"
        },
        "2sgf": {
          "fidel": "አትዶዪም",
          "translit": "atdoyimm",
          "en": "you (f.) don't insert"
        },
        "3sgm": {
          "fidel": "አይዶልም",
          "translit": "aydoləmm",
          "en": "he doesn't insert"
        },
        "3sgf": {
          "fidel": "አትዶልም",
          "translit": "atdoləmm",
          "en": "she doesn't insert"
        },
        "1pl": {
          "fidel": "አንዶልም",
          "translit": "andoləmm",
          "en": "we don't insert"
        },
        "2pl": {
          "fidel": "አትዶሉም",
          "translit": "atdolumm",
          "en": "you don't insert"
        },
        "3pl": {
          "fidel": "አይዶሉም",
          "translit": "aydolumm",
          "en": "they don't insert"
        }
      },
      "negative_jussive_imperative": {
        "1sg": {
          "fidel": "አልዱል",
          "translit": "alədul",
          "en": "let me not insert"
        },
        "2sgm": {
          "fidel": "አትዱል",
          "translit": "attədul",
          "en": "don't insert"
        },
        "2sgf": {
          "fidel": "አትዱይ",
          "translit": "attəduyi",
          "en": "don't insert"
        },
        "3sgm": {
          "fidel": "አይዱል",
          "translit": "ayədul",
          "en": "let him not insert"
        },
        "3sgf": {
          "fidel": "አትዱል",
          "translit": "attədul",
          "en": "let her not insert"
        },
        "1pl": {
          "fidel": "አንዱል",
          "translit": "annədul",
          "en": "let us not insert"
        },
        "2pl": {
          "fidel": "አትዱሉ",
          "translit": "attədulu",
          "en": "don't insert"
        },
        "3pl": {
          "fidel": "አይዱሉ",
          "translit": "ayədulu",
          "en": "let them not insert"
        }
      }
    },
    "ዞረ": {
      "english": "turn",
      "infinitive": {
        "fidel": "መዞር",
        "translit": "mäzor"
      },
      "perfect": {
        "1sg": {
          "fidel": "ዞርኩ",
          "translit": "zorku",
          "en": "I turned"
        },
        "2sgm": {
          "fidel": "ዞርክ",
          "translit": "zork",
          "en": "you (m.) turned"
        },
        "2sgf": {
          "fidel": "ዞርሽ",
          "translit": "zorš",
          "en": "you (f.) turned"
        },
        "3sgm": {
          "fidel": "ዞረ",
          "translit": "zorä",
          "en": "he turned"
        },
        "3sgf": {
          "fidel": "ዞረች",
          "translit": "zoräčč",
          "en": "she turned"
        },
        "1pl": {
          "fidel": "ዞርን",
          "translit": "zorn",
          "en": "we turned"
        },
        "2pl": {
          "fidel": "ዞራችሁ",
          "translit": "zoraččəhu",
          "en": "you turned"
        },
        "3pl": {
          "fidel": "ዞሩ",
          "translit": "zoru",
          "en": "they turned"
        }
      },
      "imperfective_compound": {
        "1sg": {
          "fidel": "እዞራለሁ",
          "translit": "əzorallähu",
          "en": "I turn / I will turn"
        },
        "2sgm": {
          "fidel": "ትዞራለህ",
          "translit": "təzoralläh",
          "en": "you (m.) turn / you (m.) will turn"
        },
        "2sgf": {
          "fidel": "ትዞሪያለሽ",
          "translit": "təzoriyalläš",
          "en": "you (f.) turn / you (f.) will turn"
        },
        "3sgm": {
          "fidel": "ይዞራል",
          "translit": "yəzorall",
          "en": "he turns / he will turn"
        },
        "3sgf": {
          "fidel": "ትዞራለች",
          "translit": "təzoralläčč",
          "en": "she turns / she will turn"
        },
        "1pl": {
          "fidel": "እንዞራለን",
          "translit": "ənzorallän",
          "en": "we turn / we will turn"
        },
        "2pl": {
          "fidel": "ትዞራላችሁ",
          "translit": "təzorallaččəhu",
          "en": "you turn / you will turn"
        },
        "3pl": {
          "fidel": "ይዞራሉ",
          "translit": "yəzorallu",
          "en": "they turn / they will turn"
        }
      },
      "gerund": {
        "1sg": {
          "fidel": "ዞሬ",
          "translit": "zorre",
          "en": "[I] having turned"
        },
        "2sgm": {
          "fidel": "ዞረህ",
          "translit": "zoräh",
          "en": "[you (m.)] having turned"
        },
        "2sgf": {
          "fidel": "ዞረሽ",
          "translit": "zoräš",
          "en": "[you (f.)] having turned"
        },
        "3sgm": {
          "fidel": "ዝሮ",
          "translit": "zoro",
          "en": "(he) having turned"
        },
        "3sgf": {
          "fidel": "ዞራ",
          "translit": "zora",
          "en": "(she) having turned"
        },
        "1pl": {
          "fidel": "ዞረን",
          "translit": "zorän",
          "en": "(we) having turned"
        },
        "2pl": {
          "fidel": "ዞራችሁ",
          "translit": "zoraččəhu",
          "en": "(you) having turned"
        },
        "3pl": {
          "fidel": "ዞረው",
          "translit": "zoräw",
          "en": "(they) having turned"
        }
      },
      "compound_gerund": {
        "1sg": {
          "fidel": "ዞሬያለሁ",
          "translit": "zorreyallähu",
          "en": "I have turned"
        },
        "2sgm": {
          "fidel": "ዞረሃል",
          "translit": "zorähall",
          "en": "you (m.) have turned"
        },
        "2sgf": {
          "fidel": "ዞረሻል",
          "translit": "zoräšall",
          "en": "you (f.) have turned"
        },
        "3sgm": {
          "fidel": "ዞሯል",
          "translit": "zorwall",
          "en": "he has turned"
        },
        "3sgf": {
          "fidel": "ዞራለች",
          "translit": "zoralläčč",
          "en": "she has turned"
        },
        "1pl": {
          "fidel": "ዞረናል",
          "translit": "zoränall",
          "en": "we have turned"
        },
        "2pl": {
          "fidel": "ዞራችኋል",
          "translit": "zoraččhwall",
          "en": "you have turned"
        },
        "3pl": {
          "fidel": "ዞረዋል",
          "translit": "zoräwall",
          "en": "they have turned"
        }
      },
      "jussive_imperative": {
        "1sg": {
          "fidel": "ልዙር",
          "translit": "ləzur",
          "en": "let me turn"
        },
        "2sgm": {
          "fidel": "ዙር",
          "translit": "zur",
          "en": "[you(m.)] turn!"
        },
        "2sgf": {
          "fidel": "ዙሪ",
          "translit": "zuri",
          "en": "[you (f.)] turn!"
        },
        "3sgm": {
          "fidel": "ይዙር",
          "translit": "yəzur",
          "en": "let him turn"
        },
        "3sgf": {
          "fidel": "ትዙር",
          "translit": "təzur",
          "en": "let her turn"
        },
        "1pl": {
          "fidel": "እንዙር",
          "translit": "ənzur",
          "en": "let us turn"
        },
        "2pl": {
          "fidel": "ዙሩ",
          "translit": "zuru",
          "en": "(you) turn!"
        },
        "3pl": {
          "fidel": "ይዙሩ",
          "translit": "yəzuru",
          "en": "let them turn"
        }
      },
      "negative_perfect": {
        "1sg": {
          "fidel": "አልዞርኩም",
          "translit": "alzorkumm",
          "en": "I didn't turn"
        },
        "2sgm": {
          "fidel": "አልዞርክም",
          "translit": "alzorkəmm",
          "en": "you (m.) didn't turn"
        },
        "2sgf": {
          "fidel": "አልዞርሽም",
          "translit": "alzoršəmm",
          "en": "you (f.) didn't turn"
        },
        "3sgm": {
          "fidel": "አልዞረም",
          "translit": "alzorämm",
          "en": "he didn't turn"
        },
        "3sgf": {
          "fidel": "አልዞረችም",
          "translit": "alzoräččəmm",
          "en": "she didn't turn"
        },
        "1pl": {
          "fidel": "አልዞርንም",
          "translit": "alzornəmm",
          "en": "we didn't turn"
        },
        "2pl": {
          "fidel": "አልዞራችሁም",
          "translit": "alzoraččəhumm",
          "en": "you didn't turn"
        },
        "3pl": {
          "fidel": "አልዞሩም",
          "translit": "alzorumm",
          "en": "they didn't turn"
        }
      },
      "negative_imperfective": {
        "1sg": {
          "fidel": "አልዞርም",
          "translit": "alzorəmm",
          "en": "I don't turn"
        },
        "2sgm": {
          "fidel": "አትዞርም",
          "translit": "atzorəmm",
          "en": "you (m.) don't turn"
        },
        "2sgf": {
          "fidel": "አትዞሪም",
          "translit": "atzorimm",
          "en": "you (f.) don't turn"
        },
        "3sgm": {
          "fidel": "አይዞርም",
          "translit": "ayzorəmm",
          "en": "he doesn't turn"
        },
        "3sgf": {
          "fidel": "አትዞርም",
          "translit": "atzorəmm",
          "en": "she doesn't turn"
        },
        "1pl": {
          "fidel": "አንዞርም",
          "translit": "anzorəmm",
          "en": "we don't turn"
        },
        "2pl": {
          "fidel": "አትዞሩም",
          "translit": "atzorumm",
          "en": "you don't turn"
        },
        "3pl": {
          "fidel": "አይዞሩም",
          "translit": "ayzorumm",
          "en": "they don't turn"
        }
      },
      "negative_jussive_imperative": {
        "1sg": {
          "fidel": "አልዙር",
          "translit": "aləzur",
          "en": "let me not turn"
        },
        "2sgm": {
          "fidel": "አትዙር",
          "translit": "attəzur",
          "en": "don't turn"
        },
        "2sgf": {
          "fidel": "አትዙሪ",
          "translit": "attəzuri",
          "en": "don't turn"
        },
        "3sgm": {
          "fidel": "አይዙር",
          "translit": "ayəzur",
          "en": "let him not turn"
        },
        "3sgf": {
          "fidel": "አትዙር",
          "translit": "attəzur",
          "en": "let her not turn"
        },
        "1pl": {
          "fidel": "አንዙር",
          "translit": "annəzur",
          "en": "let us not turn"
        },
        "2pl": {
          "fidel": "አትዙሩ",
          "translit": "attəzuru",
          "en": "don't turn"
        },
        "3pl": {
          "fidel": "አይዙሩ",
          "translit": "ayəzuru",
          "en": "let them not turn"
        }
      }
    },
    "ሾረ": {
      "english": "spin",
      "infinitive": {
        "fidel": "መሾር",
        "translit": "mäšor"
      },
      "perfect": {
        "1sg": {
          "fidel": "ሾርኩ",
          "translit": "šorku",
          "en": "I spun"
        },
        "2sgm": {
          "fidel": "ሾርክ",
          "translit": "šork",
          "en": "you (m.) spun"
        },
        "2sgf": {
          "fidel": "ሾርሽ",
          "translit": "šorš",
          "en": "you (f.) spun"
        },
        "3sgm": {
          "fidel": "ሾረ",
          "translit": "šorä",
          "en": "he spun"
        },
        "3sgf": {
          "fidel": "ሾረች",
          "translit": "šoräčč",
          "en": "she spun"
        },
        "1pl": {
          "fidel": "ሾርን",
          "translit": "šorn",
          "en": "we spun"
        },
        "2pl": {
          "fidel": "ሾራችሁ",
          "translit": "šoraččəhu",
          "en": "you spun"
        },
        "3pl": {
          "fidel": "ሾሩ",
          "translit": "šoru",
          "en": "they spun"
        }
      },
      "imperfective_compound": {
        "1sg": {
          "fidel": "እሾራለሁ",
          "translit": "əšorallähu",
          "en": "I spin / I will spin"
        },
        "2sgm": {
          "fidel": "ትሾራለህ",
          "translit": "təšoralläh",
          "en": "you (m.) spin / you (m.) will spin"
        },
        "2sgf": {
          "fidel": "ትሾሪያለሽ",
          "translit": "təšoriyalläš",
          "en": "you (f.) spin / you (f.) will spin"
        },
        "3sgm": {
          "fidel": "ይሾራል",
          "translit": "yəšorall",
          "en": "he spins / he will spin"
        },
        "3sgf": {
          "fidel": "ትሾራለች",
          "translit": "təšoralläčč",
          "en": "she spins / she will spin"
        },
        "1pl": {
          "fidel": "እንሾራለን",
          "translit": "ənšorallän",
          "en": "we spin / we will spin"
        },
        "2pl": {
          "fidel": "ትሾራላችሁ",
          "translit": "təšorallaččəhu",
          "en": "you spin / you will spin"
        },
        "3pl": {
          "fidel": "ይሾራሉ",
          "translit": "yəšorallu",
          "en": "they spin / they will spin"
        }
      },
      "gerund": {
        "1sg": {
          "fidel": "ሾሬ",
          "translit": "šorre",
          "en": "[I] having spun"
        },
        "2sgm": {
          "fidel": "ሾረህ",
          "translit": "šoräh",
          "en": "[you (m.)] having spun"
        },
        "2sgf": {
          "fidel": "ሾረሽ",
          "translit": "šoräš",
          "en": "[you (f.)] having spun"
        },
        "3sgm": {
          "fidel": "ሽሮ",
          "translit": "šoro",
          "en": "(he) having spun"
        },
        "3sgf": {
          "fidel": "ሾራ",
          "translit": "šora",
          "en": "(she) having spun"
        },
        "1pl": {
          "fidel": "ሾረን",
          "translit": "šorän",
          "en": "(we) having spun"
        },
        "2pl": {
          "fidel": "ሾራችሁ",
          "translit": "šoraččəhu",
          "en": "(you) having spun"
        },
        "3pl": {
          "fidel": "ሾረው",
          "translit": "šoräw",
          "en": "(they) having spun"
        }
      },
      "compound_gerund": {
        "1sg": {
          "fidel": "ሾሬያለሁ",
          "translit": "šorreyallähu",
          "en": "I have spun"
        },
        "2sgm": {
          "fidel": "ሾረሃል",
          "translit": "šorähall",
          "en": "you (m.) have spun"
        },
        "2sgf": {
          "fidel": "ሾረሻል",
          "translit": "šoräšall",
          "en": "you (f.) have spun"
        },
        "3sgm": {
          "fidel": "ሾሯል",
          "translit": "šorwall",
          "en": "he has spun"
        },
        "3sgf": {
          "fidel": "ሾራለች",
          "translit": "šoralläčč",
          "en": "she has spun"
        },
        "1pl": {
          "fidel": "ሾረናል",
          "translit": "šoränall",
          "en": "we have spun"
        },
        "2pl": {
          "fidel": "ሾራችኋል",
          "translit": "šoraččhwall",
          "en": "you have spun"
        },
        "3pl": {
          "fidel": "ሾረዋል",
          "translit": "šoräwall",
          "en": "they have spun"
        }
      },
      "jussive_imperative": {
        "1sg": {
          "fidel": "ልሹር",
          "translit": "ləšur",
          "en": "let me spin"
        },
        "2sgm": {
          "fidel": "ሹር",
          "translit": "šur",
          "en": "[you(m.)] spin!"
        },
        "2sgf": {
          "fidel": "ሹሪ",
          "translit": "šuri",
          "en": "[you (f.)] spin!"
        },
        "3sgm": {
          "fidel": "ይሹር",
          "translit": "yəšur",
          "en": "let him spin"
        },
        "3sgf": {
          "fidel": "ትሹር",
          "translit": "təšur",
          "en": "let her spin"
        },
        "1pl": {
          "fidel": "እንሹር",
          "translit": "ənšur",
          "en": "let us spin"
        },
        "2pl": {
          "fidel": "ሹሩ",
          "translit": "šuru",
          "en": "(you) spin!"
        },
        "3pl": {
          "fidel": "ይሹሩ",
          "translit": "yəšuru",
          "en": "let them spin"
        }
      },
      "negative_perfect": {
        "1sg": {
          "fidel": "አልሾርኩም",
          "translit": "alšorkumm",
          "en": "I didn't spin"
        },
        "2sgm": {
          "fidel": "አልሾርክም",
          "translit": "alšorkəmm",
          "en": "you (m.) didn't spin"
        },
        "2sgf": {
          "fidel": "አልሾርሽም",
          "translit": "alšoršəmm",
          "en": "you (f.) didn't spin"
        },
        "3sgm": {
          "fidel": "አልሾረም",
          "translit": "alšorämm",
          "en": "he didn't spin"
        },
        "3sgf": {
          "fidel": "አልሾረችም",
          "translit": "alšoräččəmm",
          "en": "she didn't spin"
        },
        "1pl": {
          "fidel": "አልሾርንም",
          "translit": "alšornəmm",
          "en": "we didn't spin"
        },
        "2pl": {
          "fidel": "አልሾራችሁም",
          "translit": "alšoraččəhumm",
          "en": "you didn't spin"
        },
        "3pl": {
          "fidel": "አልሾሩም",
          "translit": "alšorumm",
          "en": "they didn't spin"
        }
      },
      "negative_imperfective": {
        "1sg": {
          "fidel": "አልሾርም",
          "translit": "alšorəmm",
          "en": "I don't spin"
        },
        "2sgm": {
          "fidel": "አትሾርም",
          "translit": "atšorəmm",
          "en": "you (m.) don't spin"
        },
        "2sgf": {
          "fidel": "አትሾሪም",
          "translit": "atšorimm",
          "en": "you (f.) don't spin"
        },
        "3sgm": {
          "fidel": "አይሾርም",
          "translit": "ayšorəmm",
          "en": "he doesn't spin"
        },
        "3sgf": {
          "fidel": "አትሾርም",
          "translit": "atšorəmm",
          "en": "she doesn't spin"
        },
        "1pl": {
          "fidel": "አንሾርም",
          "translit": "anšorəmm",
          "en": "we don't spin"
        },
        "2pl": {
          "fidel": "አትሾሩም",
          "translit": "atšorumm",
          "en": "you don't spin"
        },
        "3pl": {
          "fidel": "አይሾሩም",
          "translit": "ayšorumm",
          "en": "they don't spin"
        }
      },
      "negative_jussive_imperative": {
        "1sg": {
          "fidel": "አልሹር",
          "translit": "aləšur",
          "en": "let me not spin"
        },
        "2sgm": {
          "fidel": "አትሹር",
          "translit": "attəšur",
          "en": "don't spin"
        },
        "2sgf": {
          "fidel": "አትሹሪ",
          "translit": "attəšuri",
          "en": "don't spin"
        },
        "3sgm": {
          "fidel": "አይሹር",
          "translit": "ayəšur",
          "en": "let him not spin"
        },
        "3sgf": {
          "fidel": "አትሹር",
          "translit": "attəšur",
          "en": "let her not spin"
        },
        "1pl": {
          "fidel": "አንሹር",
          "translit": "annəšur",
          "en": "let us not spin"
        },
        "2pl": {
          "fidel": "አትሹሩ",
          "translit": "attəšuru",
          "en": "don't spin"
        },
        "3pl": {
          "fidel": "አይሹሩ",
          "translit": "ayəšuru",
          "en": "let them not spin"
        }
      }
    },
    "ሾመ": {
      "english": "appoint",
      "infinitive": {
        "fidel": "መሾም",
        "translit": "mäšom"
      },
      "perfect": {
        "1sg": {
          "fidel": "ሾምኩ",
          "translit": "šomku",
          "en": "I appointed"
        },
        "2sgm": {
          "fidel": "ሾምክ",
          "translit": "šomk",
          "en": "you (m.) appointed"
        },
        "2sgf": {
          "fidel": "ሾምሽ",
          "translit": "šomš",
          "en": "you (f.) appointed"
        },
        "3sgm": {
          "fidel": "ሾመ",
          "translit": "šomä",
          "en": "he appointed"
        },
        "3sgf": {
          "fidel": "ሾመች",
          "translit": "šomäčč",
          "en": "she appointed"
        },
        "1pl": {
          "fidel": "ሾምን",
          "translit": "šomn",
          "en": "we appointed"
        },
        "2pl": {
          "fidel": "ሾማችሁ",
          "translit": "šomaččəhu",
          "en": "you appointed"
        },
        "3pl": {
          "fidel": "ሾሙ",
          "translit": "šomu",
          "en": "they appointed"
        }
      },
      "imperfective_compound": {
        "1sg": {
          "fidel": "እሾማለሁ",
          "translit": "əšomallähu",
          "en": "I appoint / I will appoint"
        },
        "2sgm": {
          "fidel": "ትሾማለህ",
          "translit": "təšomalläh",
          "en": "you (m.) appoint / you (m.) will appoint"
        },
        "2sgf": {
          "fidel": "ትሾሚያለሽ",
          "translit": "təšomiyalläš",
          "en": "you (f.) appoint / you (f.) will appoint"
        },
        "3sgm": {
          "fidel": "ይሾማል",
          "translit": "yəšomall",
          "en": "he appoints / he will appoint"
        },
        "3sgf": {
          "fidel": "ትሾማለች",
          "translit": "təšomalläčč",
          "en": "she appoints / she will appoint"
        },
        "1pl": {
          "fidel": "እንሾማለን",
          "translit": "ənšomallän",
          "en": "we appoint / we will appoint"
        },
        "2pl": {
          "fidel": "ትሾማላችሁ",
          "translit": "təšomallaččəhu",
          "en": "you appoint / you will appoint"
        },
        "3pl": {
          "fidel": "ይሾማሉ",
          "translit": "yəšomallu",
          "en": "they appoint / they will appoint"
        }
      },
      "gerund": {
        "1sg": {
          "fidel": "ሾሜ",
          "translit": "šomme",
          "en": "[I] having appointed"
        },
        "2sgm": {
          "fidel": "ሾመህ",
          "translit": "šomäh",
          "en": "[you (m.)] having appointed"
        },
        "2sgf": {
          "fidel": "ሾመሽ",
          "translit": "šomäš",
          "en": "[you (f.)] having appointed"
        },
        "3sgm": {
          "fidel": "ሽሞ",
          "translit": "šomo",
          "en": "(he) having appointed"
        },
        "3sgf": {
          "fidel": "ሾማ",
          "translit": "šoma",
          "en": "(she) having appointed"
        },
        "1pl": {
          "fidel": "ሾመን",
          "translit": "šomän",
          "en": "(we) having appointed"
        },
        "2pl": {
          "fidel": "ሾማችሁ",
          "translit": "šomaččəhu",
          "en": "(you) having appointed"
        },
        "3pl": {
          "fidel": "ሾመው",
          "translit": "šomäw",
          "en": "(they) having appointed"
        }
      },
      "compound_gerund": {
        "1sg": {
          "fidel": "ሾሜያለሁ",
          "translit": "šommeyallähu",
          "en": "I have appointed"
        },
        "2sgm": {
          "fidel": "ሾመሃል",
          "translit": "šomähall",
          "en": "you (m.) have appointed"
        },
        "2sgf": {
          "fidel": "ሾመሻል",
          "translit": "šomäšall",
          "en": "you (f.) have appointed"
        },
        "3sgm": {
          "fidel": "ሾሟል",
          "translit": "šomwall",
          "en": "he has appointed"
        },
        "3sgf": {
          "fidel": "ሾማለች",
          "translit": "šomalläčč",
          "en": "she has appointed"
        },
        "1pl": {
          "fidel": "ሾመናል",
          "translit": "šomänall",
          "en": "we have appointed"
        },
        "2pl": {
          "fidel": "ሾማችኋል",
          "translit": "šomaččhwall",
          "en": "you have appointed"
        },
        "3pl": {
          "fidel": "ሾመዋል",
          "translit": "šomäwall",
          "en": "they have appointed"
        }
      },
      "jussive_imperative": {
        "1sg": {
          "fidel": "ልሹም",
          "translit": "ləšum",
          "en": "let me appoint"
        },
        "2sgm": {
          "fidel": "ሹም",
          "translit": "šum",
          "en": "[you(m.)] appoint!"
        },
        "2sgf": {
          "fidel": "ሹሚ",
          "translit": "šumi",
          "en": "[you (f.)] appoint!"
        },
        "3sgm": {
          "fidel": "ይሹም",
          "translit": "yəšum",
          "en": "let him appoint"
        },
        "3sgf": {
          "fidel": "ትሹም",
          "translit": "təšum",
          "en": "let her appoint"
        },
        "1pl": {
          "fidel": "እንሹም",
          "translit": "ənšum",
          "en": "let us appoint"
        },
        "2pl": {
          "fidel": "ሹሙ",
          "translit": "šumu",
          "en": "(you) appoint!"
        },
        "3pl": {
          "fidel": "ይሹሙ",
          "translit": "yəšumu",
          "en": "let them appoint"
        }
      },
      "negative_perfect": {
        "1sg": {
          "fidel": "አልሾምኩም",
          "translit": "alšomkumm",
          "en": "I didn't appoint"
        },
        "2sgm": {
          "fidel": "አልሾምክም",
          "translit": "alšomkəmm",
          "en": "you (m.) didn't appoint"
        },
        "2sgf": {
          "fidel": "አልሾምሽም",
          "translit": "alšomšəmm",
          "en": "you (f.) didn't appoint"
        },
        "3sgm": {
          "fidel": "አልሾመም",
          "translit": "alšomämm",
          "en": "he didn't appoint"
        },
        "3sgf": {
          "fidel": "አልሾመችም",
          "translit": "alšomäččəmm",
          "en": "she didn't appoint"
        },
        "1pl": {
          "fidel": "አልሾምንም",
          "translit": "alšomnəmm",
          "en": "we didn't appoint"
        },
        "2pl": {
          "fidel": "አልሾማችሁም",
          "translit": "alšomaččəhumm",
          "en": "you didn't appoint"
        },
        "3pl": {
          "fidel": "አልሾሙም",
          "translit": "alšomumm",
          "en": "they didn't appoint"
        }
      },
      "negative_imperfective": {
        "1sg": {
          "fidel": "አልሾምም",
          "translit": "alšoməmm",
          "en": "I don't appoint"
        },
        "2sgm": {
          "fidel": "አትሾምም",
          "translit": "atšoməmm",
          "en": "you (m.) don't appoint"
        },
        "2sgf": {
          "fidel": "አትሾሚም",
          "translit": "atšomimm",
          "en": "you (f.) don't appoint"
        },
        "3sgm": {
          "fidel": "አይሾምም",
          "translit": "ayšoməmm",
          "en": "he doesn't appoint"
        },
        "3sgf": {
          "fidel": "አትሾምም",
          "translit": "atšoməmm",
          "en": "she doesn't appoint"
        },
        "1pl": {
          "fidel": "አንሾምም",
          "translit": "anšoməmm",
          "en": "we don't appoint"
        },
        "2pl": {
          "fidel": "አትሾሙም",
          "translit": "atšomumm",
          "en": "you don't appoint"
        },
        "3pl": {
          "fidel": "አይሾሙም",
          "translit": "ayšomumm",
          "en": "they don't appoint"
        }
      },
      "negative_jussive_imperative": {
        "1sg": {
          "fidel": "አልሹም",
          "translit": "aləšum",
          "en": "let me not appoint"
        },
        "2sgm": {
          "fidel": "አትሹም",
          "translit": "attəšum",
          "en": "don't appoint"
        },
        "2sgf": {
          "fidel": "አትሹሚ",
          "translit": "attəšumi",
          "en": "don't appoint"
        },
        "3sgm": {
          "fidel": "አይሹም",
          "translit": "ayəšum",
          "en": "let him not appoint"
        },
        "3sgf": {
          "fidel": "አትሹም",
          "translit": "attəšum",
          "en": "let her not appoint"
        },
        "1pl": {
          "fidel": "አንሹም",
          "translit": "annəšum",
          "en": "let us not appoint"
        },
        "2pl": {
          "fidel": "አትሹሙ",
          "translit": "attəšumu",
          "en": "don't appoint"
        },
        "3pl": {
          "fidel": "አይሹሙ",
          "translit": "ayəšumu",
          "en": "let them not appoint"
        }
      }
    },
    "ሞተ": {
      "english": "die",
      "infinitive": {
        "fidel": "መሞት",
        "translit": "mämot"
      },
      "perfect": {
        "1sg": {
          "fidel": "ሞትኩ",
          "translit": "motku",
          "en": "I died"
        },
        "2sgm": {
          "fidel": "ሞትክ",
          "translit": "motk",
          "en": "you (m.) died"
        },
        "2sgf": {
          "fidel": "ሞትሽ",
          "translit": "motš",
          "en": "you (f.) died"
        },
        "3sgm": {
          "fidel": "ሞተ",
          "translit": "motä",
          "en": "he died"
        },
        "3sgf": {
          "fidel": "ሞተች",
          "translit": "motäčč",
          "en": "she died"
        },
        "1pl": {
          "fidel": "ሞትን",
          "translit": "motn",
          "en": "we died"
        },
        "2pl": {
          "fidel": "ሞታችሁ",
          "translit": "motaččəhu",
          "en": "you died"
        },
        "3pl": {
          "fidel": "ሞቱ",
          "translit": "motu",
          "en": "they died"
        }
      },
      "imperfective_compound": {
        "1sg": {
          "fidel": "እሞታለሁ",
          "translit": "əmotallähu",
          "en": "I die / I will die"
        },
        "2sgm": {
          "fidel": "ትሞታለህ",
          "translit": "təmotalläh",
          "en": "you (m.) die / you (m.) will die"
        },
        "2sgf": {
          "fidel": "ትሞቺያለሽ",
          "translit": "təmočiyalläš",
          "en": "you (f.) die / you (f.) will die"
        },
        "3sgm": {
          "fidel": "ይሞታል",
          "translit": "yəmotall",
          "en": "he dies / he will die"
        },
        "3sgf": {
          "fidel": "ትሞታለች",
          "translit": "təmotalläčč",
          "en": "she dies / she will die"
        },
        "1pl": {
          "fidel": "እንሞታለን",
          "translit": "ənmotallän",
          "en": "we die / we will die"
        },
        "2pl": {
          "fidel": "ትሞታላችሁ",
          "translit": "təmotallaččəhu",
          "en": "you die / you will die"
        },
        "3pl": {
          "fidel": "ይሞታሉ",
          "translit": "yəmotallu",
          "en": "they die / they will die"
        }
      },
      "gerund": {
        "1sg": {
          "fidel": "ሞቼ",
          "translit": "močče",
          "en": "[I] having died"
        },
        "2sgm": {
          "fidel": "ሞተህ",
          "translit": "motäh",
          "en": "[you (m.)] having died"
        },
        "2sgf": {
          "fidel": "ሞተሽ",
          "translit": "motäš",
          "en": "[you (f.)] having died"
        },
        "3sgm": {
          "fidel": "ምቶ",
          "translit": "moto",
          "en": "(he) having died"
        },
        "3sgf": {
          "fidel": "ሞታ",
          "translit": "mota",
          "en": "(she) having died"
        },
        "1pl": {
          "fidel": "ሞተን",
          "translit": "motän",
          "en": "(we) having died"
        },
        "2pl": {
          "fidel": "ሞታችሁ",
          "translit": "motaččəhu",
          "en": "(you) having died"
        },
        "3pl": {
          "fidel": "ሞተው",
          "translit": "motäw",
          "en": "(they) having died"
        }
      },
      "compound_gerund": {
        "1sg": {
          "fidel": "ሞቼያለሁ",
          "translit": "moččeyallähu",
          "en": "I have died"
        },
        "2sgm": {
          "fidel": "ሞተሃል",
          "translit": "motähall",
          "en": "you (m.) have died"
        },
        "2sgf": {
          "fidel": "ሞተሻል",
          "translit": "motäšall",
          "en": "you (f.) have died"
        },
        "3sgm": {
          "fidel": "ሞቷል",
          "translit": "motwall",
          "en": "he has died"
        },
        "3sgf": {
          "fidel": "ሞታለች",
          "translit": "motalläčč",
          "en": "she has died"
        },
        "1pl": {
          "fidel": "ሞተናል",
          "translit": "motänall",
          "en": "we have died"
        },
        "2pl": {
          "fidel": "ሞታችኋል",
          "translit": "motaččhwall",
          "en": "you have died"
        },
        "3pl": {
          "fidel": "ሞተዋል",
          "translit": "motäwall",
          "en": "they have died"
        }
      },
      "jussive_imperative": {
        "1sg": {
          "fidel": "ልሙት",
          "translit": "ləmut",
          "en": "let me die"
        },
        "2sgm": {
          "fidel": "ሙት",
          "translit": "mut",
          "en": "[you(m.)] die!"
        },
        "2sgf": {
          "fidel": "ሙች",
          "translit": "muči",
          "en": "[you (f.)] die!"
        },
        "3sgm": {
          "fidel": "ይሙት",
          "translit": "yəmut",
          "en": "let him die"
        },
        "3sgf": {
          "fidel": "ትሙት",
          "translit": "təmut",
          "en": "let her die"
        },
        "1pl": {
          "fidel": "እንሙት",
          "translit": "ənmut",
          "en": "let us die"
        },
        "2pl": {
          "fidel": "ሙቱ",
          "translit": "mutu",
          "en": "(you) die!"
        },
        "3pl": {
          "fidel": "ይሙቱ",
          "translit": "yəmutu",
          "en": "let them die"
        }
      },
      "negative_perfect": {
        "1sg": {
          "fidel": "አልሞትኩም",
          "translit": "almotkumm",
          "en": "I didn't die"
        },
        "2sgm": {
          "fidel": "አልሞትክም",
          "translit": "almotkəmm",
          "en": "you (m.) didn't die"
        },
        "2sgf": {
          "fidel": "አልሞትሽም",
          "translit": "almotšəmm",
          "en": "you (f.) didn't die"
        },
        "3sgm": {
          "fidel": "አልሞተም",
          "translit": "almotämm",
          "en": "he didn't die"
        },
        "3sgf": {
          "fidel": "አልሞተችም",
          "translit": "almotäččəmm",
          "en": "she didn't die"
        },
        "1pl": {
          "fidel": "አልሞትንም",
          "translit": "almotnəmm",
          "en": "we didn't die"
        },
        "2pl": {
          "fidel": "አልሞታችሁም",
          "translit": "almotaččəhumm",
          "en": "you didn't die"
        },
        "3pl": {
          "fidel": "አልሞቱም",
          "translit": "almotumm",
          "en": "they didn't die"
        }
      },
      "negative_imperfective": {
        "1sg": {
          "fidel": "አልሞትም",
          "translit": "almotəmm",
          "en": "I don't die"
        },
        "2sgm": {
          "fidel": "አትሞትም",
          "translit": "atmotəmm",
          "en": "you (m.) don't die"
        },
        "2sgf": {
          "fidel": "አትሞቺም",
          "translit": "atmočimm",
          "en": "you (f.) don't die"
        },
        "3sgm": {
          "fidel": "አይሞትም",
          "translit": "aymotəmm",
          "en": "he doesn't die"
        },
        "3sgf": {
          "fidel": "አትሞትም",
          "translit": "atmotəmm",
          "en": "she doesn't die"
        },
        "1pl": {
          "fidel": "አንሞትም",
          "translit": "anmotəmm",
          "en": "we don't die"
        },
        "2pl": {
          "fidel": "አትሞቱም",
          "translit": "atmotumm",
          "en": "you don't die"
        },
        "3pl": {
          "fidel": "አይሞቱም",
          "translit": "aymotumm",
          "en": "they don't die"
        }
      },
      "negative_jussive_imperative": {
        "1sg": {
          "fidel": "አልሙት",
          "translit": "aləmut",
          "en": "let me not die"
        },
        "2sgm": {
          "fidel": "አትሙት",
          "translit": "attəmut",
          "en": "don't die"
        },
        "2sgf": {
          "fidel": "አትሙች",
          "translit": "attəmuči",
          "en": "don't die"
        },
        "3sgm": {
          "fidel": "አይሙት",
          "translit": "ayəmut",
          "en": "let him not die"
        },
        "3sgf": {
          "fidel": "አትሙት",
          "translit": "attəmut",
          "en": "let her not die"
        },
        "1pl": {
          "fidel": "አንሙት",
          "translit": "annəmut",
          "en": "let us not die"
        },
        "2pl": {
          "fidel": "አትሙቱ",
          "translit": "attəmutu",
          "en": "don't die"
        },
        "3pl": {
          "fidel": "አይሙቱ",
          "translit": "ayəmutu",
          "en": "let them not die"
        }
      }
    },
    "ሞቀ": {
      "english": "be warm",
      "infinitive": {
        "fidel": "መሞቅ",
        "translit": "mämoq"
      },
      "perfect": {
        "1sg": {
          "fidel": "ሞቅኩ",
          "translit": "moqku",
          "en": "I was warm"
        },
        "2sgm": {
          "fidel": "ሞቅክ",
          "translit": "moqk",
          "en": "you (m.) was warm"
        },
        "2sgf": {
          "fidel": "ሞቅሽ",
          "translit": "moqš",
          "en": "you (f.) was warm"
        },
        "3sgm": {
          "fidel": "ሞቀ",
          "translit": "moqä",
          "en": "he was warm"
        },
        "3sgf": {
          "fidel": "ሞቀች",
          "translit": "moqäčč",
          "en": "she was warm"
        },
        "1pl": {
          "fidel": "ሞቅን",
          "translit": "moqn",
          "en": "we was warm"
        },
        "2pl": {
          "fidel": "ሞቃችሁ",
          "translit": "moqaččəhu",
          "en": "you was warm"
        },
        "3pl": {
          "fidel": "ሞቁ",
          "translit": "moqu",
          "en": "they was warm"
        }
      },
      "imperfective_compound": {
        "1sg": {
          "fidel": "እሞቃለሁ",
          "translit": "əmoqallähu",
          "en": "I am warm / I will be warm"
        },
        "2sgm": {
          "fidel": "ትሞቃለህ",
          "translit": "təmoqalläh",
          "en": "you (m.) are warm / you (m.) will be warm"
        },
        "2sgf": {
          "fidel": "ትሞቂያለሽ",
          "translit": "təmoqiyalläš",
          "en": "you (f.) are warm / you (f.) will be warm"
        },
        "3sgm": {
          "fidel": "ይሞቃል",
          "translit": "yəmoqall",
          "en": "he is warm / he will be warm"
        },
        "3sgf": {
          "fidel": "ትሞቃለች",
          "translit": "təmoqalläčč",
          "en": "she is warm / she will be warm"
        },
        "1pl": {
          "fidel": "እንሞቃለን",
          "translit": "ənmoqallän",
          "en": "we are warm / we will be warm"
        },
        "2pl": {
          "fidel": "ትሞቃላችሁ",
          "translit": "təmoqallaččəhu",
          "en": "you are warm / you will be warm"
        },
        "3pl": {
          "fidel": "ይሞቃሉ",
          "translit": "yəmoqallu",
          "en": "they are warm / they will be warm"
        }
      },
      "gerund": {
        "1sg": {
          "fidel": "ሞቄ",
          "translit": "moqqe",
          "en": "[I] having been warm"
        },
        "2sgm": {
          "fidel": "ሞቀህ",
          "translit": "moqäh",
          "en": "[you (m.)] having been warm"
        },
        "2sgf": {
          "fidel": "ሞቀሽ",
          "translit": "moqäš",
          "en": "[you (f.)] having been warm"
        },
        "3sgm": {
          "fidel": "ምቆ",
          "translit": "moqo",
          "en": "(he) having been warm"
        },
        "3sgf": {
          "fidel": "ሞቃ",
          "translit": "moqa",
          "en": "(she) having been warm"
        },
        "1pl": {
          "fidel": "ሞቀን",
          "translit": "moqän",
          "en": "(we) having been warm"
        },
        "2pl": {
          "fidel": "ሞቃችሁ",
          "translit": "moqaččəhu",
          "en": "(you) having been warm"
        },
        "3pl": {
          "fidel": "ሞቀው",
          "translit": "moqäw",
          "en": "(they) having been warm"
        }
      },
      "compound_gerund": {
        "1sg": {
          "fidel": "ሞቄያለሁ",
          "translit": "moqqeyallähu",
          "en": "I have been warm"
        },
        "2sgm": {
          "fidel": "ሞቀሃል",
          "translit": "moqähall",
          "en": "you (m.) have been warm"
        },
        "2sgf": {
          "fidel": "ሞቀሻል",
          "translit": "moqäšall",
          "en": "you (f.) have been warm"
        },
        "3sgm": {
          "fidel": "ሞቇል",
          "translit": "moqwall",
          "en": "he has been warm"
        },
        "3sgf": {
          "fidel": "ሞቃለች",
          "translit": "moqalläčč",
          "en": "she has been warm"
        },
        "1pl": {
          "fidel": "ሞቀናል",
          "translit": "moqänall",
          "en": "we have been warm"
        },
        "2pl": {
          "fidel": "ሞቃችኋል",
          "translit": "moqaččhwall",
          "en": "you have been warm"
        },
        "3pl": {
          "fidel": "ሞቀዋል",
          "translit": "moqäwall",
          "en": "they have been warm"
        }
      },
      "jussive_imperative": {
        "1sg": {
          "fidel": "ልሙቅ",
          "translit": "ləmuq",
          "en": "let me be warm"
        },
        "2sgm": {
          "fidel": "ሙቅ",
          "translit": "muq",
          "en": "[you(m.)] be warm!"
        },
        "2sgf": {
          "fidel": "ሙቂ",
          "translit": "muqi",
          "en": "[you (f.)] be warm!"
        },
        "3sgm": {
          "fidel": "ይሙቅ",
          "translit": "yəmuq",
          "en": "let him be warm"
        },
        "3sgf": {
          "fidel": "ትሙቅ",
          "translit": "təmuq",
          "en": "let her be warm"
        },
        "1pl": {
          "fidel": "እንሙቅ",
          "translit": "ənmuq",
          "en": "let us be warm"
        },
        "2pl": {
          "fidel": "ሙቁ",
          "translit": "muqu",
          "en": "(you) be warm!"
        },
        "3pl": {
          "fidel": "ይሙቁ",
          "translit": "yəmuqu",
          "en": "let them be warm"
        }
      },
      "negative_perfect": {
        "1sg": {
          "fidel": "አልሞቅኩም",
          "translit": "almoqkumm",
          "en": "I didn't be warm"
        },
        "2sgm": {
          "fidel": "አልሞቅክም",
          "translit": "almoqkəmm",
          "en": "you (m.) didn't be warm"
        },
        "2sgf": {
          "fidel": "አልሞቅሽም",
          "translit": "almoqšəmm",
          "en": "you (f.) didn't be warm"
        },
        "3sgm": {
          "fidel": "አልሞቀም",
          "translit": "almoqämm",
          "en": "he didn't be warm"
        },
        "3sgf": {
          "fidel": "አልሞቀችም",
          "translit": "almoqäččəmm",
          "en": "she didn't be warm"
        },
        "1pl": {
          "fidel": "አልሞቅንም",
          "translit": "almoqnəmm",
          "en": "we didn't be warm"
        },
        "2pl": {
          "fidel": "አልሞቃችሁም",
          "translit": "almoqaččəhumm",
          "en": "you didn't be warm"
        },
        "3pl": {
          "fidel": "አልሞቁም",
          "translit": "almoqumm",
          "en": "they didn't be warm"
        }
      },
      "negative_imperfective": {
        "1sg": {
          "fidel": "አልሞቅም",
          "translit": "almoqəmm",
          "en": "I don't be warm"
        },
        "2sgm": {
          "fidel": "አትሞቅም",
          "translit": "atmoqəmm",
          "en": "you (m.) don't be warm"
        },
        "2sgf": {
          "fidel": "አትሞቂም",
          "translit": "atmoqimm",
          "en": "you (f.) don't be warm"
        },
        "3sgm": {
          "fidel": "አይሞቅም",
          "translit": "aymoqəmm",
          "en": "he doesn't be warm"
        },
        "3sgf": {
          "fidel": "አትሞቅም",
          "translit": "atmoqəmm",
          "en": "she doesn't be warm"
        },
        "1pl": {
          "fidel": "አንሞቅም",
          "translit": "anmoqəmm",
          "en": "we don't be warm"
        },
        "2pl": {
          "fidel": "አትሞቁም",
          "translit": "atmoqumm",
          "en": "you don't be warm"
        },
        "3pl": {
          "fidel": "አይሞቁም",
          "translit": "aymoqumm",
          "en": "they don't be warm"
        }
      },
      "negative_jussive_imperative": {
        "1sg": {
          "fidel": "አልሙቅ",
          "translit": "aləmuq",
          "en": "let me not be warm"
        },
        "2sgm": {
          "fidel": "አትሙቅ",
          "translit": "attəmuq",
          "en": "don't be warm"
        },
        "2sgf": {
          "fidel": "አትሙቂ",
          "translit": "attəmuqi",
          "en": "don't be warm"
        },
        "3sgm": {
          "fidel": "አይሙቅ",
          "translit": "ayəmuq",
          "en": "let him not be warm"
        },
        "3sgf": {
          "fidel": "አትሙቅ",
          "translit": "attəmuq",
          "en": "let her not be warm"
        },
        "1pl": {
          "fidel": "አንሙቅ",
          "translit": "annəmuq",
          "en": "let us not be warm"
        },
        "2pl": {
          "fidel": "አትሙቁ",
          "translit": "attəmuqu",
          "en": "don't be warm"
        },
        "3pl": {
          "fidel": "አይሙቁ",
          "translit": "ayəmuqu",
          "en": "let them not be warm"
        }
      }
    }
  }
}